臺灣高等法院臺南分院刑事判決
110年度上訴字第34號
上  訴  人  
即  被  告  王爲國



指定辯護人  蕭能維律師
上  訴  人  
即  被  告  莊慶章



選任辯護人  王冠霖律師（法扶律師）
上  訴  人  
即  被  告  李婉萍


            林惠英


上二人共同
選任辯護人  邱銘峯律師（法扶律師）
上列上訴人等因毒品危害防制條例等案件，不服臺灣臺南地方法
院108年度訴字第1274號中華民國109年7月9日第一審判決（起訴
案號：臺灣臺南地方檢察署108年度偵字第3662、3664、4352、4
614、5212、11478、18101、18103號），提起上訴，本院判決如
下：
    主  文
原判決關於甲○○犯如附表一編號3至7、9、14至21、33至36、41
至46、51至53所示之罪暨定應執行刑、乙○○犯如附表一編號2、5
、6所示之罪暨定應執行刑等部分，均撤銷。
甲○○犯如附表一編號3至7、9、14至21、33至36、41至46、51至5
3所示之罪，各處如附表一編號3至7、9、14至21、33至36、41至
46、51至53所示之刑。
乙○○犯如附表一編號2、5、6所示之罪，各處如附表一編號2、5
、6所示之刑。
其他上訴駁回（即原判決關於丁○○、丙○○、甲○○犯如附表一編號
1、2、8、12、13、22、25至31、37至40、47至50、附表二編號1
至23所示之罪、乙○○犯如附表二編號7至11所示之罪、暨沒收全
部未扣案犯罪所得、扣案如附錄一所示之行動電話共柒支【均含
其內門號SIM卡】等部分）。
甲○○上開第二項撤銷改判所處之刑與第四項上訴駁回部分所處之
刑，應執行有期徒刑玖年捌月。沒收部分併執行之。
乙○○上開第三項撤銷改判所處之刑與第四項上訴駁回部分所處之
刑，應執行有期徒刑柒年拾月。
    犯 罪 事 實
一、甲○○、丁○○、乙○○、謝登舟（臺灣臺南地方法院通緝中）、
    丙○○、陳同益（業經原審判處應執行有期徒刑8年4月確定）
    均明知海洛因、甲基安非他命分係毒品危害防制條例所定不
    得持有、轉讓、販賣之第一、二級毒品；甲基安非他命亦係
    藥事法所定非經許可不得轉讓之禁藥，竟分別或共同為下列
    行為：
  ㈠甲○○基於意圖營利販賣第一、二級毒品之各別犯意，於民國1
    07年11月至108年2月間，或單獨（如附表一編號25、附表二
    編號3至6、18），或與有營利販毒犯意聯絡之丁○○（如附表
    一編號1、30、33至36、52、附表二編號15），或與有營利
    販毒犯意聯絡之丁○○、乙○○（如附表一編號2、5、附表二編
    號7至11），或與有營利販毒犯意聯絡之陳同益（如附表一
    編號4、22、26至28、47〈此部分陳同益未據起訴〉、50、附
    表二編號1、12、13、19），或與有營利販毒犯意聯絡之丁○○、陳同益（如附表二編號16），或與有營利販毒犯意聯絡
    之丁○○、謝登舟（如附表一編號29、附表二編號17），或與
    有營利販毒犯意聯絡之謝登舟（如附表一編號40、42至44、
    48、49、53），或與有營利販毒犯意聯絡之謝登舟、丙○○（
    如附表一編號37至39、41、附表二編號21、23），或與有營
    利販毒犯意聯絡之謝登舟、丙○○、丁○○（如附表二編號22）
    ，或與有營利販毒犯意聯絡之不詳姓名成年人（如附表一編
    號31、45、46、51、附表二編號14、20），持用如附表一編
    號1、2、4、5、22、25至31、33至53、附表二編號1、3至23
    所示行動電話門號聯絡交易事宜，約定在臺南市○○區、○○區
    、○○區、○○區、○○區、○○區、○○區、○○區、○○區、○○區、○○
    區、○○區等處，分別將海洛因、甲基安非他命販賣交付與顏
    榮霖、李福隆、蘇嘉文、陳正雄、楊凱仁、浦家瑞、莊清翔
    、戴駿成、謝萬全、邱志堅、張盛南、趙昱程、林清全、黃
    燈煌等人，並收取不等價金（各次販賣之行為人、對象、時
    間、地點、交易方式及毒品價量，詳如附表一編號1、2、4
    、5、22、25至31、33至53、附表二編號1、3至23所示）。
  ㈡丁○○基於意圖營利販賣第一級毒品之各別犯意，於107年12月
    至108年3月間，持用如附表三所示行動電話門號聯絡交易事
    宜，約定在臺南市○○區、○○區、○○區、○○區等處，分別將海
    洛因販賣交付與黃丁詳3次、林德興2次、董士豪3次、謝萬
    全2次，並收取不等價金（各次販賣之對象、時間、地點、
    交易方式及毒品價量，詳如附表三所示）。
  ㈢甲○○基於轉讓第一級毒品之各別犯意，於107年12月至108年1
    月間，或單獨（如附表一編號3、7至9、13至15、17至21）
    ，或與有犯意聯絡之丁○○、乙○○（如附表一編號6），或與
    有犯意聯絡之陳同益（如附表一編號12、16），持用如附表
    一編號3、6至9、12至21所示行動電話門號聯絡後，在附表
    一編號3、6至9、12至21所示時間、地點，分別將僅供吸食
    之少量海洛因（無證據證明達淨重5公克以上）無償轉讓與
    顏榮霖3次、陳進榮2次、蔡哲夫10次（各次轉讓之行為人、
    對象、時間、地點、轉讓方式及毒品數量如附表一編號3、6
    至9、12至21所示）。
　㈣甲○○基於轉讓禁藥甲基安非他命之犯意，持用如附表二編號2
    所示行動電話門號聯絡後，在附表二編號2所示時間、地點
    ，將僅供吸食之少量甲基安非他命（無證據證明達淨重10公
    克以上）轉讓與翁智明（詳如附表二編號2所示）。經警對
    甲○○、丁○○、乙○○、陳同益、謝登舟實施通訊監察循線查獲
    ，並持臺灣臺南地方法院核發之搜索票於108年2月21日、同
    年3月18日至甲○○、丁○○、乙○○、謝登舟住處，搜索扣得渠
    等販賣或轉讓毒品使用之如附錄一所示行動電話7支（詳如
    附錄一所載）。
二、案經臺灣臺南地方檢察署檢察官指揮臺南市政府警察局○○分
    局移送偵查起訴。
    理  由
壹、程序方面
一、本件本院審理範圍：　　
　㈠查被告甲○○、丁○○、乙○○、丙○○及同案被告陳同益經原審論
    罪科刑後，同案被告陳同益並未提起上訴，是原判決關於同
    案被告陳同益部分即告確定在案。
　㈡基上，本件本院審理範圍，應僅限於原判決關於被告甲○○、
    丁○○、乙○○、丙○○部分，合先敘明。
二、被告丙○○經本院合法傳喚，此有本院送達證書1紙在卷可考
    （見本院卷二第45頁），其無正當理由而不到庭，爰依刑事
    訴訟法第371條之規定，不待其陳述，逕行一造辯論而為判
    決。
三、證據能力之說明：
  ㈠按被告以外之人於審判外之陳述，雖不符刑事訴訟法第159條
    之1至第159條之4之規定，而經當事人於審判程序同意作為
    證據，法院審酌該言詞陳述或書面陳述作成時之情況，認為
    適當者，亦得為證據。當事人、代理人或辯護人於法院調查
    證據時，知有第159條第1項不得為證據之情形，而未於言詞
    辯論終結前聲明異議者，視為有前項之同意，刑事訴訟法第
    159條之5規定甚明。查本判決所引用之各該被告甲○○、丁○○
    、乙○○、丙○○以外之人所為審判外之陳述以及其他書面陳述
    ，雖屬傳聞證據，然據被告4人及其等辯護人分別於本院準
    備程序中及審理時均表示對上開證據之證據能力均不爭執，
    同意有證據能力（本院卷一第394至415、477至496頁之準備
    程序筆錄、本院卷二第80至81頁之審判筆錄），本院審酌上
    開證據資料製作時之情況，尚無違法不當及證明力明顯過低
    之瑕疵，認以之作為證據應屬適當，故揆諸上開規定，應認
    有證據能力。
  ㈡至於其餘資以認定本案犯罪事實之非供述證據，查無實施刑
    事訴訟程序之公務員違法取得之情形，均認有證據能力。
貳、實體部分
一、訊據被告甲○○、丁○○、丙○○對前揭犯罪事實及被告乙○○對附
    表二編號7至11所示共同販賣甲基安非他命等事實，於偵查
    、原審及本院審理時均坦承不諱，被告乙○○對於如附表一編
    號2、5、6所示之販賣、轉讓海洛因等事實，亦於偵查及本
    院審理時均坦白承認，並有下列事證足資佐證：
　㈠被告甲○○、丁○○、乙○○、丙○○上開自白互核一致，核與附表
    一、二、三所示販賣、轉讓對象之證言相符，並有相關通訊
    監察書暨通訊監察譯文（見各附表各該編號項下所示卷頁）
    ，及搜索票、搜索扣押筆錄、扣押物品目錄表、扣押現場照
    片、扣押物照片（偵一卷第115至121、145至147頁、警四卷
    第649至659、672至675頁、警五卷第111至116、129至132頁
    ）等在卷可稽，復有如附錄一所示被告甲○○、丁○○、同案被
    告謝登舟所有供其等販賣或轉讓毒品使用之如附錄一所示行
    動電話7支扣案足憑。
　㈡又海洛因、甲基安非他命係具成癮性、濫用性之第一級、第
    二級毒品，危害社會甚深，販賣毒品乃懸為厲禁之重罪，從
    事者莫不極盡隱諱之能事，唯恐遭查緝，故得來不易之毒品
    ，除因特別情事偶爾無償轉讓，間或與人分享外，衡情倘無
    利可圖，諒無平白蹈陷重典無端供應他人之理，衡情類多係
    從販入與賣出之量價或純度差異汲取利潤。前揭犯罪事實一
    、㈠㈡所示販毒犯行，被告甲○○、丁○○既有向各該洽購者收取
    價款，屬有償交易，縱未確切查得其販賣毒品賺取之實際差
    價，但既無事證證明被告甲○○、丁○○與洽購者間有何特殊情
    誼，或其係原價轉讓而無牟利意圖，本得合理推認其交易毒
    品係基於營利之意圖所為。而與被告甲○○共同為犯罪事實一
    、㈠販毒犯行之被告丁○○、乙○○、丙○○等人，既知被告甲○○
    販毒牟利之情，猶依囑聯繫交易或交付所販毒品，所收價款
    雖悉數交與被告甲○○，然其因犯意聯絡而與被告甲○○形成一
    犯罪共同體，應認其主觀上亦有營利之意圖，本案事證明確
    ，被告甲○○、丁○○、丙○○、乙○○前揭犯行均堪認定。
　㈢被告乙○○坦承如附件所示通訊監察譯文，係她與顏榮霖、甲○○之通話內容，她於各該通話後，依被告甲○○之指示，與被
    告丁○○一起前往約定地點，帶領顏榮霖至附表一編號2、5、
    6所示交易地點，與甲○○見面交易等情，亦有下列事證足憑
    ：
  ⒈證人顏榮霖證述附件所示通訊監察譯文是他要找甲○○交易毒
    品海洛因之對話內容，甲○○與丁○○、乙○○當時都在一起，有
    時打電話找不到甲○○，打乙○○或丁○○的電話，就可以找到甲○○交易毒品海洛因，於附件編號1、2、3之對話後，是乙○○
    、丁○○出來帶路，帶他去甲○○那裡，分別於附表一編號2、5
    所示時地，各以300元、200元價格，向甲○○購買海洛因；於
    附表一編號6所示時地，自甲○○處無償受讓海洛因等情（偵
    二卷第23至24、29至30頁、原審卷三第51至52、57至59、62
    至63、65至66、68至69頁），與：⑴被告甲○○於原審審理時
    具結證稱：附件編號1、2、3所示通訊監察譯文就是顏榮霖
    找我交易毒品海洛因，顏榮霖於各該對話後，有於附表一編
    號2、5所示時地，各以新臺幣（下同）300元、200元價格向
    我購買海洛因，我也有於附表一編號6所示時地，無償轉讓
    海洛因給顏榮霖。107年12月至108年1月，我與丁○○、乙○○
    一起住在丁○○位於臺南市○○區○○○000號之0住處，顏榮霖打
    電話找我交易，不知道我在哪裡時，他會交待丁○○、乙○○去
    載顏榮霖過來交易等語（原審卷三第279至284頁）；⑵被告
    丁○○於108年4月9日檢察官訊問時具結證述：「本件有關販
    賣給顏榮霖的海洛因是甲○○提供，甲○○有二次叫乙○○去接顏
    榮霖是我載乙○○的，因為我載乙○○開車不方便，所以由乙○○
    接聽電話。我帶顏榮霖去找甲○○，知道是要交易毒品，因為
    甲○○太忙，所以把我們的電話給顏榮霖以方便聯繫。」等語
    （偵八卷第385頁），互核相符，足見顏榮霖原意係向被告
    甲○○購買、無償取得毒品海洛因，惟因無法取得聯繫，遂另
    行與被告乙○○聯絡，其知透過被告乙○○、丁○○即可尋得被告
    甲○○，並取得毒品海洛因。
  ⒉復依附件所示被告乙○○與顏榮霖、被告甲○○或顏榮霖與被告
    甲○○之對話內容：⑴107年12月21日（附表一編號2日期）顏
    榮霖欲向甲○○購買海洛因，因找不到甲○○，打電話與乙○○聯
    絡時，是直接向乙○○表明「我要那個」，顏榮霖並證稱：「
    那個」就是指毒品海洛因（偵二卷第24頁），足見顏榮霖與
    甲○○間之海洛因交易，係以「那個」此一隱晦用語作為交易
    暗語，而觀之附件編號1之①至③顏榮霖與乙○○之對話過程，
    乙○○聽聞顏榮霖表示要「那個」後，並未向顏榮霖確認「那
    個」是何物，而是回答她沒「那個」，要顏榮霖改天再打給
    她，顏榮霖問乙○○：「章仔（應係指丁○○）咧！」，可知顏
    榮霖認為找丁○○亦可達到取得毒品海洛因之目的，而乙○○未
    詢問顏榮霖之用意或目的，逕自與顏榮霖約定見面地點後，
    隨即打電話詢問甲○○：「中午你沒叫我去找人的那個，他說
    要去那吃幾口飯。」、「要帶他過去嗎？」（見附件編號1
    之④），佐以甲○○證述：「上開通話中，乙○○問：『他說要去
    那吃幾口飯』就是要來找我買毒品的意思」（原審卷三第283
    頁），顯見乙○○知悉顏榮霖電話中所稱「那個」是指海洛因
    ，且由乙○○可直接與顏榮霖約見地點，再電聯甲○○確認甲○○
    所在地後，帶領顏榮霖前往找甲○○交易，可知此種交易模式
    為買賣毒品之雙方所熟知、或已取得默契，乙○○顯非僅轉達
    顏榮霖找甲○○購毒之意，而是已有約定交易時地之分工行為
    。⑵108年1月13日（附表一編號5日期）顏榮霖與甲○○聯絡購
    買毒品，因找不到地點，甲○○請乙○○前往帶路（詳見附件編
    號2所示通話內容），以販賣毒品為重罪，從事者大多隱密
    行事之常情，甲○○全然不避諱乙○○，請乙○○引領購毒之顏榮
    霖前來，顏榮霖對此亦未有絲毫質疑，益證乙○○代表販賣海
    洛因之甲○○出面接洽，已然是交易雙方未宣之於口之交易模
    式。⑶108年1月14日（附表一編號6日期）顏榮霖致電乙○○時
    ，係直接表明「我就拿昨天那樣，到打給妳還是怎樣？」，
    乙○○答稱「嘿啊」（見附件編號3之①），未有絲毫停頓或猶
    豫，而「昨天那樣」之用語甚為隱諱，若非乙○○對顏榮霖前
    一天（即108年1月13日）是向甲○○購買海洛因乙事心知肚明
    ，豈會未向顏榮霖詢問、確認「昨天那樣」之真實意思，且
    由乙○○毋須先行請示甲○○、是時有無毒品可供交易，即不加
    思索允諾顏榮霖前來，可知乙○○深獲甲○○之信賴或與甲○○關
    係密切，熟知甲○○動向、交易海洛因之方式，就甲○○、丁○○
    販賣海洛因之行為，有參與其中，方能自行決定接受顏榮霖
    之要約與否，亦徵乙○○於甲○○交易海洛因犯行中，非僅單純
    接聽電話傳達意思之人，而是與甲○○、丁○○有共同實現交易
    （販賣或轉讓）海洛因行為之意思認知。
  ⒊被告丁○○於108年2月21日檢察官訊問時具結證稱：「（你幫
    甲○○賣海洛因這件事，還有誰知道？）我女朋友乙○○知道。
    」（偵六卷第67頁）、於108年4月9日檢察官訊問時亦具結
    證述：「（乙○○是否知道你跟她去接顏榮霖是要跟甲○○交易
    毒品？）她心裡有底。」（偵八卷第385頁）等語，佐以：⑴
    警方於108年3月18日至丁○○、乙○○同住之臺南市○市區○○00○
    0號執行搜索時有扣得海洛因10包（警五卷第112至116頁）
    ；⑵甲○○於107年12月至108年1月與丁○○、乙○○同住在丁○○位
    於臺南市○○區○○○000號之0住處時，會免費提供海洛因與丁○○施用（警一卷第186頁丁○○108年3月28日警詢陳述）等情，
    以乙○○身為丁○○同居女友，對丁○○日常生活舉止、丁○○與甲○○互動之自身體驗與觀察，及乙○○與甲○○當時同住，關係密
    切，對甲○○提供其與丁○○所販賣之毒品包括海洛因乙節，應
    均在其所認知之範圍內，非僅止於知悉甲○○販賣甲基安非他
    命乙情而已。
　⒋按刑法關於正犯、從犯之區別，係以主觀之犯意及客觀之犯
    行為標準，凡以自己犯罪之意思而參與犯罪，無論其所參與
    者是否係犯罪構成要件之行為，皆為正犯；其以幫助他人犯
    罪之意思而參與犯罪，所參與者，苟係犯罪構成要件之行為
    ，亦為正犯，必以幫助他人犯罪之意思而參與犯罪，所參與
    者為犯罪構成要件以外之行為者，始為從犯。而聯絡毒品買
    賣、交付毒品、收取毒品買賣價金等行為，依社會通念，乃
    構成賣方販賣行為之一部分，祇要有一於此，即應該當販賣
    行為。因此，替賣方接聽電話、約定交易時間、地點、金額
    數量之磋商、跑腿送貨、收款轉交，均係構成販賣毒品罪之
    重要核心行為，既已認知內容、用意，而參與交易之客觀作
    為，則無論有無共同犯罪之主觀意思，仍應成立賣方之共同
    正犯，不容以僅為居間促成買賣，認屬幫助賣方或買方之角
    色，而為混淆、飾卸，亦無許以自己未分獲利益而狡稱並不
    該當於販賣作為（最高法院104年度台上字第2810號、105年
    度台上字第183、2792號、106年度台上字第3368號、107年
    度台上字第1673、2801、2851、4280號、108年度台上字第6
    31、3855號、109年度台上字第214、1155號判決意旨參照）
    。依據上開⒈⒉⒊事證，被告乙○○就顏榮霖於附表一編號2、6
    所示時地，係與被告甲○○交易（販賣、轉讓）毒品海洛因乙
    事，於接聽顏榮霖電話之當下，已知悉通話彼方（顏榮霖）
    之用意、目的為販賣、轉讓毒品海洛因，其能直接允諾顏榮
    霖之交易要約、洽定交易地點，所參與者為販賣（或轉讓）
    之部分行為，參諸前揭說明，自應成立共同正犯。再審酌被
    告乙○○所參與之如附表一編號2、5、6所示3犯行，與其供承
    之如附表二編號7至11所示犯行，在時序上相互參差，堪認
    被告乙○○係以自己或合同犯罪的意思，而參與前開犯罪，縱
    然其就附表一編號5所參與者，為引領購毒者至交易地點之
    犯罪構成要件以外之行為，亦不影響其為該犯行共同正犯之
    認定。且被告乙○○係圖被告甲○○免費提供之甲基安非他命毒
    品，其有視被告甲○○犯罪為自己犯罪之意思，與被告甲○○、
    丁○○間主觀上有犯意聯絡，客觀上又有行為之分擔，自屬共
    同正犯無誤。
  ㈣綜上所述，足認被告甲○○、丁○○、乙○○、丙○○上開任意性自
    白均確與事實相符，應可採信。本案事證明確，被告4人犯
    行洵堪認定，均應依法論科。
二、論罪：
  ㈠按行為後法律有變更者，適用行為時之法律，但行為後之法
    律有利於行為人者，適用最有利於行為人之法律，刑法第2
    條第1項定有明文。被告行為時，毒品危害防制條例第4條第
    1項、第2項業經立法院修正，並由總統於109年1月15日以總
    統華總一義字第10900004091號令修正公布，於同年7月15日
    生效。修正前毒品危害防制條例第4條1項係規定：「製造、
    運輸、販賣第一級毒品者，處死刑或無期徒刑；處無期徒刑
    者，得併科新臺幣2,000萬元以下罰金。」修正後係規定：
    「製造、運輸、販賣第一級毒品者，處死刑或無期徒刑；處
    無期徒刑者，得併科新臺幣3,000萬元以下罰金。」；修正
    前毒品危害防制條例第4條2項係規定：「製造、運輸、販賣
    第二級毒品者，處無期徒刑或7年以上有期徒刑，得併科新
    臺幣1,000萬元以下罰金。」修正後係規定：「製造、運輸
    、販賣第二級毒品者，處無期徒刑或10年以上有期徒刑，得
    併科新臺幣1,500萬元以下罰金。」修正後係提高罰金刑（
    第4條第1項）或同時提高最低法定刑及罰金刑（第4條第2項
    ）。又修正前同條例第17條第2項係規定：「犯第4條至第8
    條之罪於偵查及審判中均自白者，減輕其刑。」修正後係規
    定：「犯第4條至第8條之罪於偵查及歷次審判中均自白者，
    減輕其刑。」修正後將該條項減刑之規定限縮於歷次審判中
    均自白始得適用，經比較結果，新法並未較為有利於行為人
    ，自應適用行為時即修正前之規定論處。
　㈡復按海洛因、甲基安非他命分別係毒品危害防制條例第2條第
    2項第1、2款所定之第一、二級毒品。而甲基安非他命係毒
    品危害防制條例所定之第二級毒品，且亦屬藥事法所稱之禁
    藥（即藥事法第22條第1項第1款所稱之「經中央衛生主管機
    關明令公告禁止製造、調劑、輸入、輸出、販賣或陳列之毒
    害藥品」），轉讓甲基安非他命，觸犯毒品危害防制條例第
    8條第2項轉讓第二級毒品罪及藥事法第83條第1項轉讓禁藥
    罪，屬法規競合，應依重法優於輕法法理，擇一處斷。是除
    甲基安非他命之轉讓達淨重10公克以上或成年人轉讓未成年
    人或轉讓懷胎婦女（毒品危害防制條例第8條第6項、第9條
    ）等法定刑重於轉讓禁藥之罪名外，應適用轉讓禁藥罪處斷
    。查被告甲○○如附表二編號2所示轉讓與翁智明之甲基安非
    他命，據證人翁智明之證述，僅供其吸食之微量（見偵二卷
    第498頁），別無其他事證足證達淨重10公克以上，是被告
    甲○○該等轉讓甲基安非他命之行為，應依藥事法第83條第1
    項轉讓禁藥罪論處。
　㈢核被告甲○○所為，係犯修正前毒品危害防制條例第4條第1項
    販賣第一級毒品罪（如附表一編號1、2、4、5、22、25至31
    、33至53）；同條第2項販賣第二級毒品罪（如附表二編號1
    、3至23）；毒品危害防制條例第8條第1項轉讓第一級毒品
    罪（如附表一編號3、6至9、12至21）；藥事法第83條第1項
    轉讓禁藥罪（如附表二編號2）。其持有海洛因之行為，應
    為各該販賣、轉讓之高度行為所吸收；持有甲基安非他命，
    應為各該販賣之高度行為所吸收，皆不另論罪。持有禁藥本
    不為罪，轉讓前持有禁藥甲基安非他命之行為，乃轉讓禁藥
    不可分割罪質之一部，亦不另論罪。被告甲○○與附表一編號
    1、2、4至6、12、16、22、26至31、33至53、附表二編號1
    、7至17、19至23所示「行為人」欄內之其他行為人，就各
    該販賣第一、二級毒品及轉讓第一級毒品之犯行，分別有犯
    意聯絡及行為分擔，各為共同正犯。被告甲○○所犯上開販賣
    第一級毒品（33罪）、販賣第二級毒品（22罪）、轉讓第一
    級毒品（15罪）、轉讓禁藥等罪，共計71罪，犯意各別，行
    為互殊，應予分論併罰。
  ㈣核被告丁○○所為，係犯修正前毒品危害防制條例第4條第1項
    販賣第一級毒品罪（如附表一編號1、2、5、29、30、33至3
    6、52、附表三編號1至10）；同條第2項販賣第二級毒品罪
    （如附表二編號7至11、15至17、22）；毒品危害防制條例
    第8條第1項轉讓第一級毒品罪（如附表一編號6）。其持有
    海洛因、甲基安非他命之低度行為，分別為各該販賣、轉讓
    之高度行為所吸收，不另論罪。被告丁○○與附表一編號1、2
    、5、6、29、30、33至36、52、附表二編號7至11、15至17
    、22所示「行為人」欄內之其他行為人，就各該販賣第一、
    二級毒品及轉讓第一級毒品之犯行，分別有犯意聯絡及行為
    分擔，各為共同正犯。被告丁○○所犯上開販賣第一級毒品（
    20罪）、販賣第二級毒品（9罪）、轉讓第一級毒品等罪，
    共計30罪，犯意各別，行為互殊，應予分論併罰。
  ㈤核被告乙○○所為，係犯修正前毒品危害防制條例第4條第1項
    販賣第一級毒品罪（如附表一編號2、5）；同條第2項販賣
    第二級毒品罪（如附表二編號7至11）；毒品危害防制條例
    第8條第1項轉讓第一級毒品罪（如附表一編號6）。其持有
    海洛因、甲基安非他命之低度行為，分別為各該販賣、轉讓
    之高度行為所吸收，不另論罪。被告乙○○與被告丁○○、甲○○
    就上開各犯行，有犯意聯絡及行為分擔，各為共同正犯。被
    告乙○○所犯上開販賣第一級毒品（2罪）、販賣第二級毒品
    （5罪）、轉讓第一級毒品等罪，共計8罪，犯意各別，行為
    互殊，應予分論併罰。
  ㈥核被告丙○○所為，係犯修正前毒品危害防制條例第4條第1項
    販賣第一級毒品罪（如附表一編號37至39、41）；同條第2
    項販賣第二級毒品罪（如附表二編號21至23）。其持有海洛
    因、甲基安非他命之低度行為，分別為各該販賣之高度行為
    所吸收，不另論罪。被告丙○○與被告甲○○、同案被告謝登舟
    就附表一編號37至39、41、附表二編號21、23所示犯行；其
    與被告丁○○、甲○○、同案被告謝登舟就附表二編號22所示犯
    行，分別有犯意聯絡及行為分擔，各為共同正犯。被告丙○○
    所犯上開販賣第一級毒品（4罪）、販賣第二級毒品（3罪）
    等罪，共計7罪，犯意各別，行為互殊，應予分論併罰。
  ㈦刑之加減：
  ⒈累犯加重：
  ⑴①被告甲○○前於103年間犯轉讓第一級毒品罪，經法院判處有
    期徒刑8月確定，於105年1月10日執行完畢；②被告丁○○前於
    103、104年間犯施用第一級毒品、攜帶兇器竊盜、過失傷害
    等罪，先後經法院各判處有期徒刑7月、9月、8月、3月確定
    ，並經法院裁定應執行有期徒刑2年1月確定，入監執行後，
    於105年9月20日縮刑假釋出監，於105年12月28日假釋期滿
    執行完畢；③被告丙○○前於105、106年間犯施用第二級毒品
    罪，經法院分別判處有期徒刑3月、3月，並裁定應執行有期
    徒刑5月確定，入監執行後，於107年4月13日執行完畢等情
    ，有其等之臺灣高等法院被告前案紀錄表在卷可考（本院卷
    一第246至247、269至275、302至303頁），被告甲○○、丁○○
    、丙○○於受徒刑之執行完畢後，5年內故意再犯本件有期徒
    刑以上之各罪，均符合刑法第47條第1項累犯要件。
　⑵司法院釋字第775號解釋意旨雖謂：「刑法第47條第1項規定
    不分情節，基於累犯者有其特別惡性及對刑罰反應力薄弱等
    立法理由，一律加重最低本刑，於不符合刑法第59條所定要
    件之情形下，致生行為人所受之刑罰超過其所應負擔罪責之
    個案，其人身自由因此遭受過苛之侵害部分，對人民受憲法
    第8條保障之人身自由所為限制，不符憲法罪刑相當原則，
    牴觸憲法第23條比例原則。於此範圍內，有關機關應自本解
    釋公布之日（108年2月22日）起2年內，依本解釋意旨修正
    之。於修正前，為避免發生上述罪刑不相當之情形，法院就
    該個案應依本解釋意旨，裁量是否加重最低本刑。」然依該
    解釋意旨觀之，就現行刑法第47條第1項規定「加重最高本
    刑」部分並未宣告違憲，只有在無法適用刑法第59條在內之
    減刑規定，法院認為個案應量處最低法定刑，否則將有違罪
    刑相當之情形下，方應依上開解釋意旨權衡，裁量不加重最
    低本刑，並宣告最低本刑（最高法院108年度台上字第338、
    976、1491、2268、2828、3951、4237號判決意旨同此見解
    ）。衡酌被告甲○○、丁○○、丙○○均毒品前科累累，刑罰執行
    之反應力薄弱，甚為明顯，況其等3人所犯上開販賣第一、
    二級毒品、轉讓第一級毒品各罪，均已適用毒品危害防制條
    例第17條第2項規定減輕其刑，其中販賣第一級毒品各罪並
    再依刑法第59條規定酌減其刑，是其等3人所犯上開各犯行
    ，適用刑法第47條第1項累犯加重規定，並未過苛而牴觸憲
    法，茲除販賣第一、二級毒品各罪法定本刑死刑、無期徒刑
    不得加重外，餘均應依刑法第47條第1項各加重其刑。
  ⒉偵審自白減刑：
  ⑴被告甲○○、丁○○、丙○○於偵查、原審及本院審理中均自白前
    揭販賣海洛因、甲基安非他命或轉讓海洛因各犯行；被告乙○○則於偵查、原審及本院審理中自白前揭販賣甲基安非他命
    犯行，並於偵查及本院審理中自白前揭販賣、轉讓海洛因犯
    行（聲羈卷第28至29頁、警一卷第204頁反面至205頁、偵三
    卷第392頁、本院卷一第378頁、本院卷二第79、217頁），
    均應依毒品危害防制條例第17條第2項規定各減輕其刑，被
    告甲○○、丁○○、丙○○並先加重（販賣第一、二級毒品罪法定
    本刑死刑、無期徒刑部分除外）後減之。
  ⑵被告甲○○如附表二編號2所示轉讓禁藥甲基安非他命犯行，其
    於偵查及審判中雖始終自白犯行，然是項犯罪既因法規競合
    關係，擇一適用轉讓禁藥罪論處，基於法律整體適用不得割
    裂原則，無依毒品危害防制條例第17條第2規定減刑之餘地
    （最高法院104年度第11次刑事庭會議決議參照），附此敘
    明。
  ⒊毒品危害防制條例第17條第1項「供出毒品來源，因而查獲其
    他正犯或共犯」，指犯人之供出「本案」毒品來源，使偵查
    機關得據以對之發動調查，並因此而確實查獲其人、其犯行
    者始足當之，其以「因而」作為「供出來源」與「查獲」連
    繫之限制條件，要求兩者間必須有事理或時序上之因果關連
    性。經查：
  ⑴被告甲○○於偵查中供陳並指認所販賣甲基安非他命購自綽號
    「福川」之許福川，經檢警循線調查無誤，且許福川亦供認
    於107年7月29日、9月27日、9月29日、10月3日分別販賣甲
    基安非他命與被告甲○○等情不諱，經臺灣臺南地方法院分別
    以108年度訴字第1153號判決判處許福川有期徒刑3年10月4
    罪（原審卷三第216-12、216-16頁）；復有臺南市政府警察
    局○○分局偵查佐周冠宏出具109年1月17日職務報告，敘明之
    所以查獲許福川，確分別係因被告甲○○供述、指認查獲等節
    明確（原審卷一第321至322頁）。比對時序關連，甲○○如附
    表二編號1、3至23所示販賣第二級毒品犯行之販毒日期（10
    7年11月至108年1月間），在上開於107年7月、9月間向許福
    川購入毒品甲基安非他命「之後」，合於毒品危害防制條例
    第17條第1項「供出毒品來源因而查獲」之要件，審諸被告
    甲○○助益防制毒品擴散之具體情節，此部分犯行尚不宜免刑
    ，然各應予減刑，被告甲○○前揭附表二編號1、3至23所示販
    賣第二級毒品犯行並先加重（法定本刑無期徒刑除外）後遞
    減輕其刑。
  ⑵被告甲○○就所犯如附表一編號3至7、9、14至21、33至36、41
    至46、51至53所示之販賣、轉讓第一級毒品犯行部分，得適
    用毒品危害防制條例第17條第1項之規定，再減輕其刑。理
    由：
　①現行有效施行之毒品危害防制條例第17條第1項規定：「犯第
    4條至第8條、第10條或第11條之罪，供出毒品來源，因而查
    獲其他正犯或共犯者，減輕或免除其刑。」其修正理由謂：
    「依學者研究及實務運作顯示，過度重刑化之嚴刑峻法刑事
    政策並不足以遏阻犯罪，抗制犯罪最有效之方法乃在有效之
    追訴犯罪及儘速判決確定。基於有效破獲上游之製造、販賣
    、運輸毒品組織，鼓勵毒販供出毒品來源之上手，有效推展
    斷絕供給之緝毒工作，對查獲之毒販，願意供出毒品來源，
    因而查獲其他正犯或共犯者，採行『寬厚之刑事政策』，爰修
    正現行條文，擴大適用範圍並規定得免除其刑，列為第1項
    。」亦即，只須被告願意供出毒品來源之上手，因而查獲其
    他正犯或共犯者，即可邀減輕或免除其刑之寬典（最高法院
    99年度台上字第630號刑事判決意旨參照）。是依其修法目
    的解釋及法條文義解釋可知，為有效推展斷絕供給毒品之緝
    毒工作，只要被告之供述，使偵查犯罪機關或公務員對被告
    之上手正犯或其他共犯之追訴，並法院儘速判決確定，具有
    實質效益者，在採行寬厚之刑事政策下，應即賦予減輕或免
    除被告刑度之優惠，又為達有效之追訴及儘速判決確定之修
    法目的，所謂因而「查獲」其他正犯及共犯，應指被告之供
    出毒品來源之供述，佐證其他證據，對其上手及其他共犯販
    賣毒品達犯罪嫌疑重大程度之起訴門檻，即足當之（以下簡
    稱供出來源並查獲說）。最高法院另有見解指出：毒品危害
    防制條例第17條第1項之規定，旨在鼓勵毒品下游者具體供
    出其上游供應人，俾進一步擴大查獲績效，找出其他正犯或
    共犯，以確實防制毒品泛濫或更為擴散，所謂「供出毒品來
    源，因而查獲」，係指被告詳實供出毒品來源之具體事證，
    因而使有偵查（或調查）犯罪職權之公務員知悉而對之發動
    偵查（或調查），並因而查獲者而言，而其中所言「查獲」
    ，除指查獲該其他正犯或共犯外，並兼及被告所指其毒品來
    源之事。是倘該正犯或共犯已因另案被查獲，惟其被查獲之
    案情與被告供出毒品之來源無關，或有偵查（或調查）犯罪
    之公務員已有確切之證據，足以合理懷疑該被查獲之人為被
    告所供販賣毒品來源之人，即與上開規定不符，自無適用之
    餘地（最高法院108年度台上字第864、587號判決見解參照
    ，以下簡稱發覺前供出來源並查獲說）。「發覺前供出來源
    並查獲說」之見解較之「供出來源並查獲說」之見解，似乎
    附加更為嚴格之限制條件，認為倘被告上手之正犯或其他共
    犯於被告供述前，偵查犯罪已有確切證據足以合理懷疑被查
    獲之人為被告毒品來源者，縱事後被告供出毒品來源而查獲
    上手之正犯或其他共犯，亦不符上開減免其刑規定之要件。
    此一要件已造成毒品危害防制條例第17條第1項規定之適用
    範圍大幅縮小之結果，與上述修法理由所指應採「寬厚之刑
    事政策」似有所扞格，又增加修法理由所無之限制，使被告
    無從獲減免其刑之優惠，則被告在嚴刑竣罰之狀態不變的情
    況下，能否達到立法者意欲之「鼓勵被告有意願供出販毒者
    ，進而達到遏阻犯罪、抗制犯罪之目的」，或「確實防制毒
    品泛濫或更為擴散之目的」，不無疑問。再者，所謂「確切
    證據足以合理懷疑」之用語，與審判實務對刑法第62條前段
    自首規定之「發覺」要件相同（參最高法院72年台上字第64
    1號判例見解：「刑法第62條所謂發覺，固非以有偵查犯罪
    權之機關或人員確知其人犯罪無誤為必要，而於對其發生嫌
    疑時，即得謂為已發覺；但此項對犯人之嫌疑，仍須有確切
    之根據得為合理之可疑者，始足當之，若單純主觀上之懷疑
    ，要不得謂已發生嫌疑。」），而刑法第62條關於「發覺犯
    罪前」之自首，與毒品危害防制條例第17條第1項之「供出
    來源因而查獲犯罪」，兩者雖同以減刑（前者）或減免其刑
    （後者）之科刑優惠，鼓勵被告供出自己（前者）或他人（
    後者）犯罪，然於發覺「自首」犯罪，倘無檢警繼續追查以
    保全其他證據，當不會發生「因而查獲犯罪」之有效追訴效
    果，兩者概念尚有不同，另方面，檢警已發覺犯罪，被告自
    知法網難逃而自白犯罪，倘賦予自首減刑之法律效果，不免
    使僥倖之被告獲邀減刑之寬典，此對真誠悔悟而於偵查公務
    員發覺犯罪前自首犯罪之被告顯然不公平，故自首必須限制
    在檢警發覺犯罪前，自屬合理。反觀後者，檢警「查獲販賣
    毒品之犯罪」不必然依靠被告於檢警發覺前「供出來源」，
    但檢警雖已發覺被告之上手或及其他共犯，但倘無被告供出
    來源，根本無從繼續偵辦該等上手或共犯之販毒案件，遑論
    有效追訴或使該等正犯或共犯儘速判決確定時，此時被告供
    出來源自屬對查獲上手正犯或其他共犯具有實質有效之助益
    ，且被告供出他人犯罪因而查獲，就該他人之犯罪案件而言
    ，被告供述之證據屬性為證人，本無庸考量被告究竟心存僥
    倖或真誠悔悟之別，被告因供出來源而為虛偽證述，即應受
    偽證罪之處罰，偽證罪所欲擔保者，乃其證詞之真實性，目
    的仍在有效追訴上手及其他共犯，而非被告供出毒品來源之
    動機，此均與被告自首犯罪之情況不同。是「自首」與「供
    出來源因而查獲」之法律內涵有別，似難以將自首之「發覺
    」要件套用於後者，則何以後者之「供出毒品來源」之時機
    點，仍須滿足偵查公務員發覺他人販賣毒品前之要件，而不
    僅將重點放在修法目的及採行政策所希冀「供出毒品來源因
    而查獲」間之因果關連，以達有效追訴、遏阻犯罪之修法目
    的，實令人費解。而與毒品危害防制條例第17條第1項「供
    出毒品來源因而查獲應減免其刑」相類似規範者，乃證人保
    護法第14條第1項，其規定證人保護法第2條所列刑事案件之
    被告或犯罪嫌疑人，於偵查中供述與該案案情有重要關係之
    待證事項或其他正犯或共犯之犯罪事證，因而使檢察官得以
    追訴該案之其他正犯或共犯者，以經檢察官事先同意者為限
    ，就其因供述所涉之犯罪，減輕或免除其刑。而審判實務對
    證人保護法第14條第1項之適用，並無任何見解或判決認為
    證人供述其他正犯或共犯之犯罪事證，其時機點必須在偵查
    公務員發覺犯罪前始有適用減免其刑規定之餘地，考量其文
    義解釋及其立法目的，未納入「發覺前」之要件應為正解，
    毒品危害防制條例第17條第1項應為相同解釋為當。是「發
    覺前供出來源並查獲說」之見解，尚有討論空間，難認係審
    判實務適用法律之定論，本院認為採用「供出來源並查獲說
    」之見解應較符合修法意旨，合先敘明。
  ②本件被告甲○○是否有供出毒品來源因而查獲之情形，經本院
    函詢本案移送機關即臺南市政府警察局○○分局，該分局函復
    檢送承辦人周冠宏偵查佐之職務報告敘明：「㈠本分局偵辦
    王為國等人販毒案，報請臺灣臺南地方檢察署法股（原良股
    ）許嘉龍主任檢察官指揮，並向該管法院聲請核發通訊監察
    書實施通訊監察，復於通訊監察蒐證中截悉王嫌等人販毒上
    游係犯嫌陳敏政，遂檢具相關販毒事證於108年1月5日報請
    臺灣臺南地方檢察署融股施胤弘檢察官指揮，並向該管法院
    聲請核發通訊監察書實施通訊監察（108年聲監字第000000
    號通訊監察書）。本案於108年5月上旬借詢證人王為國並明
    確指述向犯嫌陳敏政（綽號無相）購買第一、二級毒品海洛
    因及安非他命綦詳，復於108年5月21日持臺南地檢署核發拘
    票，拘捕陳嫌到案，另於108年7月10日以南市警麻偵字0000
    000000號刑事案件移送書移送偵辦，證人王為國之供述有助
    偵破犯嫌陳敏政販毒案。㈡本案被告王為國及被告陳敏政之
    販毒模式極為小心謹慎，一旦稍有異常隨即更換門號、序號
    或以網路通訊軟體聯繫交易，或更換車牌駕車逃逸，難以跟
    監埋伏蒐證，本案僅有通訊監察譯文，無其他證據佐證，若
    無王為國之指述，無法偵破陳敏政販賣第一、二級毒品與王
    為國之犯行。」等語，此有臺南市政府警察局○○分局110年1
    月19日南市警麻偵字第1100027447號函及所檢附周冠宏偵查
    佐之職務報告書各1份附卷足憑（見本院卷一第343、345頁
    ）。
　③依周冠宏偵查佐上揭職務報告，其雖監聽到被告甲○○與陳敏
    政疑似購毒之通話，而單純懷疑被告甲○○向陳敏政購毒，但
    除此之外，別無其他事證可以佐證，若被告甲○○事後沒供出
    毒品來源為陳敏政，指證陳敏政，警方單憑通訊監察資料是
    無法偵辦陳敏政販賣毒品給被告甲○○，而其係先詢問被告甲○○，取得被告甲○○供出毒品來源之指證後，才續行調查陳敏
    政販賣毒品給被告甲○○案件，此部分是需要被告甲○○供述才
    會知道陳敏政之犯行。本院參酌前述被告甲○○與陳敏政之通
    訊監察資料，並無法懷疑被告甲○○與陳敏政間的對話，具有
    一定之毒品交易慣性，自「無從合理懷疑」被告甲○○係向陳
    敏政購毒，一如周冠宏偵查佐於上開職務報告中所述，本案
    僅有通訊監察譯文，無其他證據佐證，若無被告王為國之指
    述，無法偵破陳敏政販賣毒品與被告王為國之犯行，更遑論
    有效追訴陳敏政販賣毒品。即因有被告甲○○之指證陳敏政販
    毒，檢警才能繼續偵辦陳敏政販賣第一級毒品海洛因、第二
    級毒品甲基安非他命與被告甲○○之犯行，並因此查獲而起訴
    。依此可知，被告甲○○供出其毒品來源為陳敏政，與偵查公
    務員查獲陳敏政販賣海洛因、甲基安非他命與被告甲○○之犯
    罪嫌疑重大（檢察官並進而起訴陳敏政販賣第一級、第二級
    毒品與被告甲○○），兩者之間，具有實質效益關係無疑。
　④又被告甲○○於偵查中供陳並指認所販賣及轉讓之海洛因購自
    綽號「無相」之陳敏政，經檢警循線調查無誤，且陳敏政亦
    供認分別於107年12月28日、108年1月18日，販賣海洛因各1
    萬元與被告甲○○等情不諱，經臺灣臺南地方法院以108年度
    訴字第1229號判決判處陳敏政有期徒刑7年10月2罪（本院卷
    一第359至371頁）；復有臺南市政府警察局○○分局偵查佐周
    冠宏出具110年1月15日職務報告，敘明之所以查獲陳敏政，
    確係因被告甲○○供述、指認查獲等節明確（原審卷一第345
    頁）。是採前述「供出來源並查獲說」之見解，被告甲○○本
    件部分販賣及轉讓海洛因罪，合於毒品危害防制條例第17條
    第1項之規定。倘採前述「發覺前供出來源並查獲說」，本
    院亦認為被告甲○○與陳敏政之通訊監察錄音譯文，既均無暗
    語，且別無證據資料可得佐參被告甲○○藉由上述電話對話，
    向陳敏政購得毒品之交易慣性，是上述通訊監察資料尚非確
    切證據而得以合理懷疑陳敏政販賣海洛因、甲基安非他命與
    被告甲○○，而僅係員警於執行監聽業務中所得之單純懷疑，
    其所證「合理懷疑」部分，應係僅其個人認知而已，並非客
    觀事後審查所得之合理懷疑，是本案之罪，被告甲○○供出毒
    品來源為陳敏政，其時點亦非在警方發覺陳敏政販賣毒品與
    被告甲○○之後，該罪適用上述規定減輕被告刑度之結論，與
    「供出來源並查獲說」之見解相同。綜上可知，此部分被告
    甲○○應依毒品危害防制條例第17條第1項之規定，遞減輕其
    刑。經比對時序關連，被告甲○○如附表一編號3至7、9、14
    至21、33至36、41至46、51至53所示販賣、轉讓第一級毒品
    海洛因犯行之日期（107年12月31日至108年2月16日間），
    在上開於107年12月28日、108年1月18日間向陳敏政購入毒
    品海洛因「之後」，合於毒品危害防制條例第17條第1項「
    供出毒品來源因而查獲」之要件，審諸被告甲○○助益防制毒
    品擴散之具體情節，此部分犯行尚不宜免刑，然各應予減刑
    ，被告甲○○前揭如附表一編號3至7、9、14至21、33至36、4
    1至46、51至53所示販賣、轉讓第一級毒品犯行並先加重（
    法定本刑死刑、無期徒刑除外）後遞減輕其刑（依刑法第71
    條第2項之規定，有二種以上之減輕者，先依較少之數減輕
    之，故本件先就上述修正前毒品危害防制條例第17條第2項
    之事由減輕被告之刑，再就本項毒品危害防制條例第17條第
    1項之事由遞減輕被告之刑）。
　⑶另就被告甲○○供述毒品來源為綽號「跛腳雄」部分，因無被
    告甲○○指述相關通話譯文資料佐證，非被告甲○○指述查獲；
    又被告丁○○上開與被告甲○○共同販賣、轉讓海洛因、販賣甲
    基安非他命之犯行，所販毒品均來源於被告甲○○提供，而本
    案係檢警對被告甲○○、丁○○等人實施通訊監察而查獲，是被
    告甲○○並非因被告丁○○之供述而查獲，上情亦經臺南市政府
    警察局○○分局偵查佐周冠宏於109年1月17日、31日出具職務
    報告函覆明確（原審卷一第321、365頁）；再被告丁○○如附
    表三所示單獨販賣第一級毒品犯行部分，迄今未見檢警偵辦
    被告甲○○提供此部分毒品與被告丁○○販賣之犯嫌，俱不符該
    條項「因而查獲」之要件，自不得依該條項規定減免刑責。
  ⒋酌減其刑：
  ⑴按刑事審判旨在實現刑罰權之分配的正義，故法院對有罪被
    告之科刑，應符合罪刑相當之原則，使輕重得宜，罰當其罪
    ，以契合社會之法律感情，此所以刑法第57條明定科刑時應
    審酌一切情狀，尤應注意該條所列10款事項以為科刑輕重之
    標準，並於同法第59條賦予法院裁量權，如認犯罪之情狀顯
    可憫恕，認科以最低度刑仍嫌過重者，得酌量減輕其刑。立
    法理由中指出：本條所謂「犯罪之情狀可憫恕」，自係指裁
    判者審酌刑法第57條各款所列事項以及其他一切與犯罪有關
    之情狀之結果，認其犯罪足堪憫恕者而言。又最高法院70年
    度第6次刑事庭會議決議亦表示：刑法第59條規定，犯罪之
    情狀可憫恕者，得酌量減輕其刑，同法第57條規定，科刑時
    應審酌一切情狀，尤應注意左列事項（共10款）為科刑重輕
    之標準，兩條適用上固有區別，惟所謂「犯罪之情狀」與「
    一切情形」云云，並非有截然不同之領域，於裁判上酌減其
    刑時，應就犯罪一切情狀（包括第57條所列舉之10款事項）
    ，予以全盤考量，審酌其犯罪有無可憫恕之事由（即判例所
    稱有特殊之原因與環境等等，在客觀上足以引起一般同情，
    以及宣告法定低度刑，是否猶嫌過重），以為判斷。故適用
    第59條酌量減輕其刑時，並不排除第57條所列舉10款事由之
    審酌，如其程度達於確可憫恕，非不得予以酌減。再販賣第
    一級毒品罪之法定刑為「死刑或無期徒刑；處無期徒刑者，
    得併科新臺幣2千萬元以下罰金」（修正前），然同為販賣
    第一級毒品之人，其原因動機不一，犯罪情節未必盡同，或
    有大盤毒梟者，亦有中、小盤之分，甚或僅止於吸毒者友儕
    間為求互通有無之有償轉讓者亦有之，於毒品供應環節中所
    處地位之差異性，所造成危害社會之程度自屬有別，法律科
    處此類犯罪，所設之法定最低本刑卻同為「無期徒刑，得併
    科新臺幣2千萬元以下罰金」（修正前），可謂甚重。於此
    情形，倘依其情狀處以有期徒刑，即足以懲儆，並可達防衛
    社會之目的者，自非不可依客觀之犯行與主觀之惡性二者加
    以考量其情狀，是否有可憫恕之處，適用刑法第59條之規定
    酌量減輕其刑，期使個案裁判之量刑，能斟酌至當，符合比
    例原則。查被告甲○○、丁○○、乙○○、丙○○上開各販賣第一級
    毒品海洛因犯行（被告甲○○如附表一編號4、5、33至36、41
    至46、51至53所示之販賣第一級毒品海洛因犯行除外），從
    其等販賣海洛因之數量及金額觀之，獲利十分有限，於毒品
    供應環節尚屬末端，實非可比擬毒梟、盤商或專事販毒者之
    惡性，不法內涵並非甚鉅，是其等之惡性及犯罪情節尚屬輕
    微，復考量其等本身有施用毒品之惡習，因購買毒品所費不
    貲，始鋌而走險販賣毒品收取價金，然販賣對象係原即沾染
    毒品惡習而主動求購之人，其本意並非故意危害他人，依其
    等上述犯本罪之具體犯罪情節及其主觀惡性、犯罪環境原因
    等情狀，認被告甲○○、丁○○、乙○○、丙○○前揭各販賣海洛因
    犯行，依毒品危害防制條例第17條第2項偵審自白規定減輕
    後之最低刑度，猶為有期徒刑15年以上之重刑，仍嫌過重，
    客觀上足以引起一般人之同情，為期符合罪刑相當及刑罰公
    平比例原則，爰均再依刑法第59條規定，各酌量減輕其刑，
    併前述自白減輕規定遞減之（販賣第一級毒品法定本刑為死
    刑、無期徒刑，被告甲○○、丁○○、丙○○雖屬累犯，然不得加
    重，故僅予減輕）。至被告甲○○所犯如附表一編號4、5、33
    至36、41至46、51至53所示之罪，分別依上述毒品危害防制
    條例第17條第2項偵審自白、第1項供出上手因而查獲規定減
    輕後之最低刑度，已降為有期徒刑5年以上，核無過重之情
    形，此部分之罪爰不再依刑法第59條情輕法重之規定酌減其
    刑，併此敘明。
  ⑵被告甲○○、丁○○、乙○○、丙○○所犯上開各販賣第二級毒品罪
    之法定最輕本刑為有期徒刑7年以上（修正前），不若販賣
    第一級毒品之法定本刑為死刑或無期徒刑嚴峻；且毒品戕害
    國民健康至鉅，製造、運輸、販賣等行為情節尤重，更應嚴
    加非難，所為實乃法所不容而懸為厲禁，其等明知上情，仍
    為本案販賣第二級毒品犯行，危害社會治安甚鉅，其犯罪之
    情狀，處以7年以上之有期徒刑，依一般國民社會感情，無
    何「足以引起一般同情而顯可憫恕」之情形。又在客觀上足
    以引起一般同情而可憫恕，認為即予宣告法定最低度刑尤嫌
    過重之酌量減輕其刑之謂，所指法定最低度刑，於遇有依其
    他法定減輕事由減輕其刑時，係指減輕後之最低度處斷刑而
    言。被告丁○○、乙○○、丙○○所犯上開各販賣第二級毒品犯行
    ，皆因偵審自白而減刑，處斷刑度為逾有期徒刑3年6月（被
    告丁○○、丙○○），或3年6月以上（被告乙○○）；被告甲○○所
    犯上開各販賣第二級毒品犯行，則皆因偵審自白、供出毒品
    來源而遞減其刑，處斷刑度為逾有期徒刑1年2月，刑罰嚴峻
    程度已相對和緩，難認有情輕法重之苛刻，又別無其他可資
    憫恕實據，自無再酌減其刑罰之餘地。
三、上訴駁回部分（即原判決關於被告丁○○、丙○○、被告甲○○犯
    如附表一編號1、2、8、12、13、22、25至31、37至40、47
    至50、附表二編號1至23所示之罪、被告乙○○犯如附表二編
    號7至11所示之罪、暨沒收全部未扣案犯罪所得、扣案如附
    錄一所示之行動電話共7支【均含其內門號SIM卡】等部分）
    ：
　㈠原審以被告甲○○犯如附表一編號1、2、8、12、13、22、25至
    31、37至40、47至50、附表二編號1至23所示之罪；被告丁○○犯如附表一編號1、2、5、6、29、30、33至36、52、附表
    二編號7至11、15至17、22、附表三編號1至10所示之罪；被
    告乙○○犯如附表二編號7至11所示之罪；被告丙○○犯如附表
    一編號37至39、41、附表二編號21至23所示之罪（原判決雖
    未及比較新舊法，因其結果並無不同，故對判決不生影響，
    本院即毋庸撤銷改判，最高法院95年度第21次刑事庭會議決
    議參照），事證明確，因予適用毒品危害防制條例第4條第1
    項、第2項、第8條第1項、第17條第1項、第2項、第19條第1
    項，藥事法第83條第1項、刑法第11條、第28條、第55條、
    第47條第1項、第59條、第51條第5款、第38條第2項前段、
    第38條之1第1項前段、第3項、第40條第1項、第40條之2第1
    項之規定，並審酌被告甲○○、丁○○、乙○○、丙○○無視於國家
    杜絕毒品危害之禁令，販賣毒品圖不法所得及轉讓毒品，無
    異擴大促進毒品之流通，令施用者沉迷淪陷，形成生理成癮
    性及心理依賴性，戕害國民身心健康，危害社會治安甚鉅，
    自應受有相當程度之刑事非難，惟考量被告甲○○、丁○○、乙○○、丙○○販賣或轉讓毒品次數、對象人數、販毒所得非鉅，
    期間非長，與長期藉販毒牟取暴利之毒品大、中盤商仍屬有
    別，兼衡被告4人均坦認犯行，俱有悔意，態度良好，暨其
    等犯罪動機、手段、分工角色、素行（被告甲○○、丁○○、丙○○構成上開累犯之前科除外）、於原審陳明之智識程度、家
    庭生活狀況（原審卷三第364至365頁），以及相關量刑意見
    等一切情狀，分別量處被告甲○○如附表一編號1、2、8、12
    、13、22、25至31、37至40、47至50、附表二編號1至23所
    示之宣告刑；被告丁○○如附表一編號1、2、5、6、29、30、
    33至36、52、附表二編號7至11、15至17、22、附表三編號1
    至10所示之宣告刑；被告乙○○如附表二編號7至11所示之宣
    告刑；被告丙○○如附表一編號37至39、41、附表二編號21至
    23所示之宣告刑。並審酌被告丁○○、丙○○販賣或轉讓毒品種
    類、金額、對象暨次數、犯罪期間係於一段時間內多次為之
    ，犯罪時間不長，衡以刑法第51條第5款係採限制加重原則
    ，非累加原則，及現行實務上對於轉讓、販賣毒品罪之執行
    刑量定，大多依其所宣告之最高刑度就其餘每次犯行略加其
    刑度等情，本諸刑罰經濟與責罰相當原則，兼顧對於被告丁○○、丙○○之儆懲與更生，爰就被告丁○○、丙○○所處上開宣告
    刑，分別定其應執行刑有期徒刑9年4月、7年10月。另就沒
    收部分，諭知如下：⒈本案犯罪所得：⑴被告甲○○如附表一編
    號1、2、4、5、22、25至31、33至53、附表二編號1、3至23
    所示販毒犯行，已分別實際取得如上揭附表一、二各該編號
    「犯罪所得」欄內所示之金額；被告丁○○如附表三編號1至1
    0所示販毒犯行，已分別實際取得如附表三各該編號「犯罪
    所得」欄內所示之金額；為其等2人各自之犯罪所得，均應
    依刑法第38條之1第1項前段之規定諭知沒收，於全部或一部
    不能沒收或不宜執行沒收時，併依同法條第3項規定，追徵
    其價額。⑵共同正犯犯罪所得之沒收、追徵，應就各人所分
    得之數為之。所謂各人「所分得」之數，係指各人「對犯罪
    所得有事實上之處分權限」而言。因此，若共同正犯各成員
    內部間，對於犯罪所得分配明確時，應依各人實際所得宣告
    沒收；若共同正犯對犯罪所得無處分權限，與其他成員亦無
    事實上之共同處分權限者，自不予諭知沒收。查被告丁○○、
    乙○○、丙○○所為前揭與被告甲○○共同販賣第一、二級毒品之
    各該犯行，毒品價金係由渠等先行收取後，悉數交與被告甲○○，其等衹是從被告甲○○處免費獲得毒品施用，此據其等3
    人與被告甲○○、同案被告謝登舟供述一致在卷（被告丁○○部
    分見偵六卷第67頁、警一卷第186頁、偵八卷第386、429頁
    、原審卷二第30頁；被告乙○○部分見偵六卷第57頁；被告丙○○部分見偵七卷第24、52、89頁、原審卷二第108頁；同案
    被告謝登舟部分見偵五卷第35、327頁；被告甲○○部分見原
    審卷三第213至214頁），依卷存事證，不足以證明其等3人
    所為前揭各共同販毒犯行，有從中分得價金，既無法證明其
    等3人就前揭共同販毒犯行實際有所得，自無從宣告其犯罪
    所得之沒收、追徵。⒉本案犯罪工具：⑴扣案如附錄一所示行
    動電話共7支（均含其內門號SIM卡），分別係被告甲○○、丁○○、丙○○所有，供被告甲○○、丁○○及同案被告謝登舟販賣第
    一、二級毒品、轉讓第一級毒品、轉讓禁藥聯絡所用之物，
    業據被告等人供陳在卷，並有卷附通訊監察譯文及通訊監察
    書可證（詳附錄一及附表一、二、三各該編號之證據欄內所
    載），爰依毒品危害防制條例第19條第1項及刑法第38條第2
    項前段（轉讓禁藥罪部分）規定，均予以宣告沒收。⑵其他
    扣案如附錄二所示物品，無證據證明與本案有何直接關連，
    不予宣告沒收。⒊被告甲○○、丁○○、乙○○、丙○○所犯上開各
    罪所宣告沒收之犯罪工具、犯罪所得，依刑法第40條之2第1
    項規定，應併執行之。
  ㈡本院經核原判決就被告甲○○、丁○○、乙○○、丙○○所犯上開犯
    行，認事用法，並無不合，量刑亦屬妥適。被告4人上訴主
    張：⑴本案被告甲○○、丁○○、丙○○雖構成累犯，惟應不予加
    重其刑。⑵本件有關其等販賣第二級毒品罪部分，仍應有刑
    法第59條酌減其刑之適用云云。惟本案被告甲○○、丁○○、丙○○仍構成累犯，應予加重其刑；本件被告等之販賣第二級毒
    品犯行不符刑法第59條之要件，致無法適用該條之規定再酌
    減其刑；均已詳述如上，是被告4人上開上訴主張，均屬無
    據，委無足採。綜上，本件原判決就被告4人上開上訴理由
    所執取捨已多所論述，及說明其憑以認定之依據，有如上述
    ，經核與吾人日常生活經驗所得之定則亦無違背。從而，被
    告4人上訴指摘原判決關於被告丁○○；被告丙○○；被告甲○○
    犯如附表一編號1、2、8、12、13、22、25至31、37至40、4
    7至50、附表二編號1至23所示之罪；被告乙○○犯如附表二編
    號7至11所示之罪等部分不當，並無理由，應予駁回。
四、原判決撤銷改判部分（即原判決關於被告甲○○犯如附表一編
    號3至7、9、14至21、33至36、41至46、51至53所示之罪、
    被告乙○○犯如附表一編號2、5、6所示之罪等部分）： 
　㈠原判決就被告甲○○所犯如附表一編號3至7、9、14至21、33至
    36、41至46、51至53所示之罪、乙○○所犯如附表一編號2、5
    、6所示之罪，予以論罪科刑，固非無見。被告甲○○上訴主
    張其有供出上手陳敏政，請求再依毒品危害防制條例第17條
    第1項之規定減輕其刑；被告乙○○上訴坦承如附表一編號2、
    5、6所示之販賣、轉讓第一級毒品犯行，請求依毒品危害防
    制條例第17條第2項之規定減輕其刑等語。經查：
　⒈被告甲○○犯如附表一編號3至7、9、14至21、33至36、41至46
    、51至53所示之販賣、轉讓第一級毒品罪，得適用毒品危害
    防制條例第17條第1項供出毒品來源，因而查獲其他正犯或
    共犯之規定，再減輕其刑，業經敘明如上，原審就此未加以
    審酌，尚有未洽。
　⒉被告乙○○犯如附表一編號2、5、6所示之販賣、轉讓第一級毒
    品罪部分，業經被告乙○○於上訴本院後自白不諱，而得適用
    毒品危害防制條例第17條第2項偵審中自白之規定，減輕其
    刑，亦經敘明如上，此部分為原審所「未及」審酌，亦有未
    合。
　⒊依上所述，足認被告甲○○、乙○○上開上訴主張均有理由，自
    應由本院將原判決關於被告甲○○犯如附表一編號3至7、9、1
    4至21、33至36、41至46、51至53所示之罪、被告乙○○犯如
    附表一編號2、5、6所示之罪等部分，予以撤銷改判。
  ㈡爰以行為人之責任為基礎，審酌被告甲○○、乙○○無視於國家
    杜絕毒品危害之禁令，販賣毒品海洛因圖不法所得及轉讓毒
    品海洛因，無異擴大促進毒品之流通，令施用者沉迷淪陷，
    形成生理成癮性及心理依賴性，戕害國民身心健康，危害社
    會治安甚鉅，自應受有相當程度之刑事非難，惟考量被告甲○○、乙○○販賣或轉讓海洛因次數、對象人數、販毒所得非鉅
    ，期間非長，與長期藉販毒牟取暴利之毒品大、中盤商仍屬
    有別，兼衡甲○○、乙○○均坦認全部犯行，俱有悔意，態度良
    好，暨渠等犯罪動機、手段、分工角色、素行（甲○○構成上
    開累犯之前科除外）、被告甲○○於本院審理時自述：「國中
    畢業，未婚，沒有小孩，入監前從事養殖業，年收入十幾萬
    元。」、被告乙○○於本院審理時自陳：「高職畢業，離婚，
    沒有小孩，在家中幫忙做金紙業，月收入約1萬多元。」（
    見本院卷二第217頁）之智識程度、家庭生活狀況，以及相
    關量刑意見等一切情狀，分別量處被告甲○○如附表一編號3
    至7、9、14至21、33至36、41至46、51至53「宣告刑」欄所
    示之刑；被告乙○○如附表一編號2、5、6「宣告刑」欄所示
    之刑。
  ㈢又數罪併罰之定應執行刑，係出於刑罰經濟與責罰相當之考
    量，並非予以犯罪行為人或受刑人不當之利益，為一種特別
    的量刑過程，相較於刑法第57條所定科刑時應審酌之事項係
    對一般犯罪行為之裁量，定應執行刑之宣告，乃對犯罪行為
    人本身及所犯各罪之總檢視，除應考量行為人所犯數罪反應
    出之人格特性外，並應權衡審酌行為人之責任與整體刑法目
    的及相關刑事政策，在量刑權之法律拘束性原則下，依刑法
    第51條第5款之規定，採限制加重原則，以宣告各刑中之最
    長期為下限，各刑合併之刑期為上限，但最長不得逾30年，
    資為量刑自由裁量權之外部界限，並應受法秩序理念規範之
    比例原則、平等原則、責罰相當原則、重複評價禁止原則等
    自由裁量權之內部抽象價值要求界限之支配，使以輕重得宜
    ，罰當其責，俾符合法律授與裁量權之目的，以區別數罪併
    罰與單純數罪之不同，兼顧刑罰衡平原則。本院審酌被告甲○○、乙○○上開販賣或轉讓第一級毒品海洛因之金額、對象暨
    次數、犯罪期間係於一段時間內多次為之，犯罪時間不長，
    衡以刑法第51條第5款係採限制加重原則，非累加原則，及
    現行實務上對於轉讓、販賣毒品罪之執行刑量定，大多依其
    所宣告之最高刑度就其餘每次犯行略加其刑度等情，本諸刑
    罰經濟與責罰相當原則，兼顧對於被告甲○○、乙○○之儆懲與
    更生，爰就被告甲○○、乙○○上開撤銷改判所處之宣告刑，與
    上述被告甲○○、乙○○上訴駁回部分所處之宣告刑，分別定應
    執行有期徒刑9年8月、7年10月，以資懲儆。 
據上論斷，應依刑事訴訟法第368條、第369條第1項前段、第371
條、第364條、第299條第1項前段，毒品危害防制條例第4條第1
項（修正前）、第8條第1項、第17條第1項、第2項，刑法第11條
、第2條第1項、第28條、第47條第1項、第59條、第51條第5款，
判決如主文。
本案經檢察官許嘉龍提起公訴，檢察官林李嘉到庭執行職務。　
中　　華　　民　　國　　110 　年　　5 　　月　　6 　　日
                  刑事第二庭    審判長法　官  陳顯榮 
                                      法　官  黃裕堯
                                      法　官  陳弘能
以上正本證明與原本無異。
如不服本判決應於收受送達後20日內向本院提出上訴書狀，其未
敘述上訴理由者，並得於提起上訴後20日內向本院補提理由書（
均須按他造當事人之人數附繕本）「切勿逕送上級法院」。
　　　　　　　　　　　　　　　　　　　書記官  許雅華 
中　　華　　民　　國　　110 　年　　5 　　月　　6 　　日
附錄本案論罪科刑法條全文：
修正前毒品危害防制條例第4條第1項、第2項
製造、運輸、販賣第一級毒品者，處死刑或無期徒刑；處無期徒
刑者，得併科新臺幣2千萬元以下罰金。
製造、運輸、販賣第二級毒品者，處無期徒刑或7年以上有期徒
刑，得併科新臺幣1千萬元以下罰金。
　
毒品危害防制條例第8條第1項
轉讓第一級毒品者，處1年以上7年以下有期徒刑，得併科新臺幣
1百萬元以下罰金。

附表一：
編  號 行為人  對象 交易(轉讓)時間 交易（轉讓）方式及毒品價量 宣告刑 犯罪所得    交易(轉讓)地點        證據   1 甲○○丁○○ 顏榮霖 107年12月13日7時40分許 顏榮霖於107 年12月13日7時23分、7時34分，以0000000000號行動電話與持用0000000000號行動電話之丁○○聯絡洽商毒品交易事宜後，由甲○○於左列時地，將置放於針筒內之第一級毒品海洛因販賣交付顏榮霖，並收取價金新臺幣（下同）200元。 甲○○共同販賣第一級毒品，累犯，處有期徒刑柒年玖月。  丁○○共同販賣第一級毒品，累犯，處有期徒刑柒年捌月。 甲○○犯罪所得200 元。    臺南市○○區交流道附近路邊        ①甲○○自白（偵四卷第7 、55頁、原審卷三第212 、274 、357 頁）。 ②丁○○自白（警一卷第159 頁反面、偵六卷第64至65頁、偵八卷第427 頁、原審卷二第23頁、卷三第274 、357 頁）。 ③顏榮霖證言（偵二卷第5 、19至20頁）。 ④臺灣臺南地方法院107 年度聲監續字第1842號通訊監察書暨譯文（警四卷第769 至770 頁、警一卷第52頁）。   2 甲○○乙○○丁○○ 顏榮霖 107年12月21日18時許 顏榮霖於107 年12月21日17時4 分、17時22分、17時28分，以0000000000號行動電話與持用0000000000號行動電話之乙○○聯繫，透過乙○○與甲○○洽商毒品交易事宜後，乙○○依甲○○之指示，與丁○○駕車前往約定地點，帶領顏榮霖至左列地點，由甲○○於左列時地，將置放於針筒內之第一級毒品海洛因販賣交付顏榮霖，並收取價金300 元。 甲○○共同販賣第一級毒品，累犯，處有期徒刑柒年玖月。  丁○○共同販賣第一級毒品，累犯，處有期徒刑柒年捌月。  乙○○共同販賣第一級毒品，處有期徒刑柒年柒月。 甲○○犯罪所得300 元。    臺南市○○區○○○○里某處        ①甲○○自白（偵四卷第7 、55頁、原審卷三第212 、274 、357 頁）。 ②丁○○自白（警一卷第160 至161 頁、偵六卷第65頁、偵八卷第428 頁、原審卷二第23頁、卷三第274 、357頁）。 ③乙○○自白（警一卷第204 頁反面至205頁、偵三卷第392 頁、聲羈卷第28至29頁、本院卷一第378至379頁、本院卷二第79、217頁）。 ④顏榮霖證言（偵二卷第5 、21至24頁、原審卷三第51至52、57至58、68至70頁）。 ⑤臺灣臺南地方法院107 年度聲監續字第1242號通訊監察書暨譯文（警四卷第808 至809 頁、警一卷第52頁反面至第53頁正面）。 ⑥蒐證照片8 張（警一卷第53頁）   3 甲○○ 顏榮霖 108 年1月1日12時許 顏榮霖於108 年1月1日10時6 分、10時42分、10時55分、11時6 分，以0000000000號行動電話與甲○○持用之0000000000號行動電話聯繫後，王為國於左列時地，將置放於針筒內之第一級毒品海洛因轉讓予顏榮霖。 甲○○轉讓第一級毒品，累犯，處有期徒刑柒月。 無犯罪所得。    臺南市○○區○○加油站附近路邊        ①甲○○自白（偵四卷第7 、55頁、原審卷三第212 、274 、357 頁）。 ②證人顏榮霖證言（偵二卷第5 、25至26頁）。 ③臺灣臺南地方法院107 年度聲監字第0000號通訊監察書暨譯文（警四卷第832至833頁、警一卷第54頁正面）。   4 甲○○陳同益 顏榮霖 108 年1月8日12時16分許 顏榮霖於108年1 月8日11時6分、11時7分、11時59分、12時11分，以0000000000號行動電話與陳同益持用之0000000000號行動電話聯繫，透過陳同益與甲○○洽商毒品交易事宜後，陳同益於左列時地，將第一級毒品海洛因1 包販賣交付顏榮霖，並收取價金200 元交予甲○○。 甲○○共同販賣第一級毒品，累犯，處有期徒刑伍年陸月。  陳同益共同販賣第一級毒品，處有期徒刑柒年陸月。 甲○○犯罪所得200 元    臺南市○○區○ ○醫院路邊        ①甲○○自白（偵四卷第7 、55頁、原審卷三第212 、274 、357 頁）。 ②被告陳同益自白（偵四卷第53至54頁、原審卷二第141頁、卷三第274 、358 頁）。 ③證人顏榮霖證言（偵二卷第5 、26至27頁）。 ④臺灣臺南地方法院107 年度聲監續字第0000號通訊監察書暨譯文（警四卷第735至736頁、警一卷第54頁）。   5 甲○○乙○○丁○○ 顏榮霖 108年1月13日17時42分許 顏榮霖於108年1月13日17時18分，以0000000000號行動電話與甲○○持用之0000000000號行動電話聯絡洽商毒品交易事宜，甲○○因車鑰匙在丁○○處，遂指示乙○○與顏榮霖電話聯繫告知交易地點，並由乙○○、丁○○帶領顏榮霖至左列地點，由甲○○於左列時地，將置放於針筒內之第一級毒品海洛因販賣交付顏榮霖，並收取價金200元。 甲○○共同販賣第一級毒品，累犯，處有期徒刑伍年陸月。  丁○○共同販賣第一級毒品，累犯，處有期徒刑柒年捌月。  乙○○共同販賣第一級毒品，處有期徒刑柒年柒月。 甲○○犯罪所得200 元    臺南市○○區○○○附近某平房        ①甲○○自白（偵四卷第7 、55頁、原審卷三第212 、274 、357 頁）。 ②丁○○自白（偵八卷第385 、386 、428 頁、原審卷二第23頁、卷三第274 、357 頁）。 ③乙○○自白（警一卷第204 頁反面至205頁、偵三卷第392 頁、聲羈卷第28至29頁、本院卷一第378至379頁、本院卷二第79、217頁）。 ④顏榮霖證言（偵二卷第5 、28至29頁、原審卷三第57至58、62至64、68至70頁）。 ⑤臺灣臺南地方法院107 年度聲監字第0000號通訊監察書暨譯文、107 年度聲監字第0000號通訊監察書暨譯文（警四卷第832 至833 頁、808 至809頁、警一卷第55頁）。   6 甲○○丁○○乙○○ 顏榮霖 108年1月14日14時35分許 顏榮霖於108年1月14日14時7 分、14時20分、14時23分，以0000000000號行動電話與乙○○持用之0000000000號行動電話聯繫商討毒品交易事宜後，丁○○、乙○○一起前往帶領顏榮霖至左列地點，由王為國於左列時地，將置放於針筒內之第一級毒品海洛因無償轉讓予顏榮霖。 甲○○共同轉讓第一級毒品，累犯，處有期徒刑柒月。  丁○○共同轉讓第一級毒品，累犯，處有期徒刑拾月。  乙○○共同轉讓第一級毒品，處有期徒刑捌月。 無犯罪所得。    臺南市○○區○○里某處平房        ①甲○○自白（偵三卷第447 頁、偵四卷第7 、55頁、原審卷三第212 、274 、357 頁）。 ②丁○○自白（偵八卷第385 、386 、428 頁、原審卷二第23頁、卷三第274 、357 頁）。 ③乙○○自白（警一卷第204 頁反面至205頁、偵三卷第392 頁、聲羈卷第28至29頁、本院卷一第378至379頁、本院卷二第79、217頁）。 ④顏榮霖證言（偵二卷第5 、30頁、原審卷三第57至58、65至70頁）。 ⑤臺灣臺南地方法院107 年度聲監字第0000號通訊監察書暨譯文（警四卷第808 至809 頁、警一卷第55頁反面至第56頁正面）。   7 甲○○ 顏榮霖 108年1月25日15時30分許 顏榮霖於108年1月25日11時4 分、14時48分、15時2 分、15時15分、15時21分、15時24分，以0000000000號行動電話與甲○○持用之0000000000號行動電話聯繫後，甲○○於左列時地，將置放於針筒內之第一級毒品海洛因轉讓予顏榮霖。 甲○○轉讓第一級毒品，累犯，處有期徒刑柒月。 無犯罪所得。    臺南市○○區○○00號（謝登舟租屋處）        ①甲○○自白（偵三卷第448 至449 頁、偵四卷第7 、55頁）、原審卷三第212 、274 、357 頁）。 ②顏榮霖證言（偵二卷第5 至6 、30至32頁）。 ③臺灣臺南地方法院108 年度聲監續字第00號通訊監察書暨譯文（警四卷第792 至793 頁、警一卷第56頁）。   8 甲○○ 陳進榮 107 年12月16日17時30分許 陳進榮於107 年12月16日15時58分、17時8 分、17時18分、17時25分，以0000000000號行動電話與甲○○持用之0000000000號行動電話聯繫後，王為國於左列時地，將第一級毒品海洛因1 包轉讓予陳進榮。 甲○○轉讓第一級毒品，累犯，處有期徒刑拾月。 無犯罪所得。    臺南市○○區○○里○○00號陳進榮住處內        ①甲○○自白（偵三卷第450 頁、偵四卷第7 、55頁、原審卷三第212 、274 、357 頁）。 ②陳進榮證言（見偵二卷第100 、110至111 頁）。 ③臺灣臺南地方法院107 年度聲監字第0000號通訊監察書暨譯文（警四卷第753 至754 頁、警一卷第57頁正面）。   9 甲○○ 陳進榮 108年1月24日12時26分許 陳進榮於108年1月24日12時7 分、12時26分，以0000000000號行動電話與甲○○持用之0000000000號行動電話聯繫後，王為國於左列時地，將第一級毒品海洛因1 包轉讓予陳進榮。 甲○○轉讓第一級毒品，累犯，處有期徒刑柒月。 無犯罪所得。    臺南市「○○大橋」下        ①甲○○自白（偵三卷第451 頁、偵四卷第7 、55頁、原審卷三第212 、274 、357 頁）。 ②陳進榮證言（偵二卷第100 至101 、112 至113 頁）。 ③臺灣臺南地方法院108 年度聲監續字第00號通訊監察書暨譯文（警四卷第792 至793 頁、警一卷第57頁反面）。   10 陳同益 洪進金 107年4月18日10時32分許 洪進金於107年4月18日9時41分、10時2分，以0000000000號行動電話與陳同益持用之0000000000號行動電話聯絡洽商毒品交易事宜後，陳同益於左列時地，將第一級毒品海洛因及第二級毒品甲基安非他命各1 包同時販賣交付洪進金，並收取價金1,000 元。 陳同益販賣第一級毒品，處有期徒刑柒年柒月。 陳同益犯罪所得1,000 元。    臺南市○○區○○○里○○00號洪進金住處內        ①陳同益自白（偵四卷第54頁、原審卷二第141 頁、卷三第274 、358 頁）。 ②洪進金證言（偵二卷第166 、176 至177 頁）。 ③臺灣臺南地方法院107 年度聲監字第000號通訊監察書暨譯文（原審卷一第341 至345 頁、偵三卷第151 頁）。   11 陳同益 洪進金 107年4月19日13時許 洪進金於107年4月19日11時22分、12時 7分，以0000000000號行動電話與陳同益持用之0000000000號行動電話聯絡洽商毒品交易事宜後，陳同益於左列時地，將第一級毒品海洛因及第二級毒品甲基安非他命各1 包同時販賣交付洪進金，並收取價金1,000 元。 陳同益販賣第一級毒品，處有期徒刑柒年柒月。 陳同益犯罪所得1,000元。    臺南市○○區○○○里○○00號洪進金住處門口        ①陳同益自白（偵四卷第54頁、原審卷二第141 頁、卷三第274 、358 頁）。 ②洪進金證言（偵二卷第166 、178 至179 頁）。 ③臺灣臺南地方法院107 年度聲監字第000號通訊監察書暨譯文（原審卷一第341 至345 頁、偵三卷第151 頁）。   12 甲○○陳同益 蔡哲夫 107年12月7日18時12分許 蔡哲夫於107年12月7日17時28分、17時29分，以0000000000號行動電話與甲○○持用之0000000000號行動電話聯繫，甲○○隨即於同日17時52分撥打陳同益持用之0000000000號行動電話，指示陳同益於左列時地，將摻有第一級毒品海洛因之香菸1支轉讓予蔡哲夫。 甲○○共同轉讓第一級毒品，累犯，處有期徒刑拾月。  陳同益共同轉讓第一級毒品，處有期徒刑捌月。 無犯罪所得。    臺南市○○區「○○○○」        ①甲○○自白（偵三卷第451 至452 、505 至506 頁、偵四卷第7 至8 、55頁、原審卷三第212 、274 、357 頁）。 ②陳同益自白（偵四卷第54頁、原審卷二第141 頁、卷三第274 、358 頁）。 ③蔡哲夫證言（偵二卷第244 至245 、217 頁）。 ④臺灣臺南地方法院107 年度聲監字第0000號通訊監察書暨譯文（警四卷第753 至754 頁、警一卷第58頁正面）。   13 甲○○ 蔡哲夫 107年12月14日18時44分許 蔡哲夫於107 年12月14日17時52分、18時8 分、18時19分、18時22分、18時34分，以0000000000號行動電話與甲○○持用之0000000000號行動電話聯繫後，甲○○於左列時地，將第一級毒品海洛因1 包轉讓予蔡哲夫。 甲○○轉讓第一級毒品，累犯，處有期徒刑拾月。 無犯罪所得。    臺南市○○區宅子港某處路邊        ①甲○○自白（偵三卷第452 至453 頁、偵四卷第7 至8、55頁、原審卷三第212 、274 、357 頁）。 ②蔡哲夫證言（偵二卷第246 至247 、217 頁）。 ③臺灣臺南地方法院107 年度聲監字第0000號通訊監察書暨譯文（警四卷第753 至754 頁、警一卷第58頁）。   14 甲○○ 蔡哲夫 107 年12月31日15時34分許 蔡哲夫於107 年12月31日14時23分、14時51分、14時58分、15時24分，以0000000000號行動電話與甲○○持用之0000000000號行動電話之王為國聯繫後，甲○○於左列時地，將第一級毒品海洛因香菸1 支轉讓予蔡哲夫。 甲○○轉讓第一級毒品，累犯，處有期徒刑柒月。 無犯罪所得。    臺南市○○區「○○大橋」堤防旁        ①甲○○自白（偵三卷第453 至454 、505 頁、偵四卷第7 至8 、55頁、原審卷三第212 、274 、357 ）。 ②蔡哲夫證言（偵二卷第248 至249 、217 頁）。 ③臺灣臺南地方法院107 年度聲監字第0000號通訊監察書暨譯文（警四卷第832 至833 頁、警一卷第58頁反面至第59頁正面）。   15 甲○○ 蔡哲夫 108 年1月1日17時50分許 蔡哲夫於108 年1月1日17時37分、17時49分，以0000000000號行動電話與甲○○持用之0000000000號行動電話聯繫後，王為國於左列時地，將摻有第一級毒品海洛因之香菸1 支轉讓予蔡哲夫。 甲○○轉讓第一級毒品，累犯，處有期徒刑柒月。 無犯罪所得。    臺南市○○區「○○○○」        ①甲○○自白（偵三卷第454 至455 頁、偵四卷第7 至8、55頁、原審卷三第212 、274 、357 頁）。 ②蔡哲夫證言（偵二卷第249 至250 、217 頁）。 ③臺灣臺南地方法院107 年度聲監字第0000號通訊監察書暨譯文（警四卷第832至833頁、警一卷第59頁正面）。 ④監錄照片4 張（警一卷第59頁反面）。   16 甲○○陳同益 蔡哲夫 108 年1月6日15時許 蔡哲夫於108 年1月6日14時31分、14時50分，以0000000000號行動電話與陳同益持用之0000000000號行動電話聯繫，透過陳同益與甲○○商討索取毒品之事，陳同益隨即於同日14時51分撥打0000000000號行動電話向王為國詢問後，即依甲○○之指示，於左列時地，將摻有第一級毒品海洛因之香菸1 支轉讓予蔡哲夫。 甲○○共同轉讓第一級毒品，累犯，處有期徒刑柒月。  陳同益共同轉讓第一級毒品，處有期徒刑捌月。 無犯罪所得。    臺南市○○區「○○○○」旁路邊        ①甲○○自白（偵三卷第456 、第506頁、偵四卷第7 至8 、55頁、原審卷三第212 、274 、357 頁）。 ②陳同益自白（偵四卷第54頁、原審卷二第141 頁、卷三第274 、358 頁）。 ③蔡哲夫證言（偵二卷第251 、217 頁）。 ④臺灣臺南地方法院107 年度聲監續字第0000號通訊監察書暨譯文（警四卷第735 至736 頁、警一卷第59頁反面）。   17 甲○○ 蔡哲夫 108年1月15日18時12分許 蔡哲夫於108 年1 月15日17時5 分、17時40分、17時52分，以0000000000號行動電話與甲○○持用之0000000000號行動電話聯繫後，甲○○於左列時地，將摻有第一級毒品海洛因之香菸1 支轉讓予蔡哲夫。 甲○○轉讓第一級毒品，累犯，處有期徒刑柒月。 無犯罪所得。    臺南市○○區○○某處        ①甲○○自白（偵三卷第456 至457 頁、偵四卷第7 至8、55頁、原審卷三第212 、274 、357 頁）。 ②蔡哲夫證言（偵二卷第252 、217 頁）。 ③臺灣臺南地方法院108 年度聲監續字第00號通訊監察書暨譯文（警四卷第843 至844 頁、警一卷第60頁正面）。   18 甲○○ 蔡哲夫 108年1月16日18時10分許 蔡哲夫於108年1月16日17時35分、17時48分，以0000000000號行動電話與甲○○持用之0000000000號行動電話聯繫後，甲○○於左列時地，將摻有第一級毒品海洛因之香菸1 支轉讓予蔡哲夫。 甲○○轉讓第一級毒品，累犯，處有期徒刑柒月。 無犯罪所得。    臺南市○○區○○○某處        ①甲○○自白（偵三卷第457 至458 頁、偵四卷第7 至8、55頁、原審卷三第212 、274 、357 頁）。 ②蔡哲夫證言（偵二卷第253 、217 頁）。 ③臺灣臺南地方法院108 年度聲監續字第00號通訊監察書暨譯文（警四卷第843 至844 頁、警一卷第60頁正面）。   19 甲○○ 蔡哲夫 108年1月19日12時30分許 蔡哲夫於108年1月19日11時55分、12時20分，以0000000000號行動電話與甲○○持用之0000000000號行動電話聯繫後，甲○○於左列時地，將摻有第一級毒品海洛因之香菸1 支轉讓予蔡哲夫。 甲○○轉讓第一級毒品，累犯，處有期徒刑柒月。 無犯罪所得。    臺南市○○區「○○大橋」下堤防邊        ①甲○○自白（偵三卷第458 至459 頁、偵四卷第7 至8、55頁、原審卷三第212 、274 、357 頁）。 ②蔡哲夫證言（偵二卷第253 至254 、217 頁）。 ③臺灣臺南地方法院108 年度聲監續字第00號通訊監察書暨譯文（警四卷第843 至844 頁、警一卷第60頁反面）。   20 甲○○ 蔡哲夫 108年1月20日15時20分許 蔡哲夫於108 年1 月20日15時7 分，以0000000000號行動電話與甲○○持用之0000000000號行動電話聯繫後，甲○○於左列時地，將摻有第一級毒品海洛因之香菸1支轉讓予蔡哲夫。 甲○○轉讓第一級毒品，累犯，處有期徒刑柒月。 無犯罪所得。    臺南市○○區「○○大橋」下堤防邊        ①甲○○自白（偵三卷第459 頁、偵四卷第7 至8 、55頁、原審卷三第212、274 、357 頁）。 ②蔡哲夫證言（偵二卷第254 至255 、217 頁）。 ③臺灣臺南地方法院108 年度聲監續字第00號通訊監察書暨譯文（警四卷第843 至844 頁、警一卷第60頁反面）。   21 甲○○ 蔡哲夫 108年1月21日12時10分許 蔡哲夫於108年1月21日11時52分、11時57分，以0000000000號行動電話與甲○○持用之0000000000號行動電話聯繫後，甲○○於左列時地，將摻有第一級毒品海洛因之香菸1 支轉讓予蔡哲夫。 甲○○轉讓第一級毒品，累犯，處有期徒刑柒月。 無犯罪所得。    臺南市○○區「○○大橋」下堤防邊        ①甲○○自白（偵三卷第459 至460 頁、偵四卷第7 至8、55頁、原審卷三第212 、274 、357 頁）。 ②蔡哲夫證言（偵二卷第255 至256 、217 頁）。 ③臺灣臺南地方法院108 年度聲監續字第00號通訊監察書暨譯文（警四卷第843 至844 頁、警一卷第60頁反面）。   22 甲○○陳同益 李福隆 107年8月19日18時許 李福隆於107年8月19日17時35分、17時52分、17時59分，以0000000000號行動電話與甲○○持用之0000000000號行動電話聯絡洽商毒品交易事宜後，甲○○指示陳同益於左列時地，將第一級毒品海洛因1 包販賣交付李福隆，並收取價金500 元交予甲○○。 甲○○共同販賣第一級毒品，累犯，處有期徒刑柒年玖月。  陳同益共同販賣第一級毒品，處有期徒刑柒年陸月。 甲○○犯罪所得500 元。    臺南市○○區○○里○○00○ 0號統一超商前        ①甲○○自白（偵三卷第506 頁、偵四卷第8 、55頁、原審卷三第212 至214 、274 、357頁）。 ②陳同益自白（偵四卷第54頁、原審卷二第141 頁、卷三第274 、358 頁）。 ③李福隆證言（偵二卷第307 至309 、290 頁）。 ④臺灣臺南地方法院107 年度聲監字第000 號通訊監察書暨譯文（原審卷一第354-1 至354-3頁、偵三卷第154頁）。   23 陳同益 李福隆 107年9月7日5時40分許 李福隆於107 年9月7日5時26分、5時31分，以0000000000號行動電話與陳同益持用之0000000000號行動電話聯絡洽商毒品交易事宜後，陳同益於左列時地，將第一級毒品海洛因1 包販賣交付李福隆，並收取價金500 元。 陳同益販賣第一級毒品，處有期徒刑柒年陸月。 陳同益犯罪所得500 元。    臺南市○○區○○路圓環旁邊        ①陳同益自白（偵四卷第54頁、原審卷二第141 頁、卷三第274 、358 頁）。 ②李福隆證言（偵二卷第315 至317 、291 頁）。 ③臺灣臺南地方法院107 年度聲監續字第000 號通訊監察書暨譯文（原審卷一第347 至351 頁、偵三卷第154 頁）。   24 陳同益 李福隆 108年1月29日19時30分許 李福隆於108年1月29日19時21分、19時29分，以0000000000號行動電話與陳同益持用之0000000000號行動電話聯絡洽商毒品交易事宜後，陳同益於左列時地，將第一級毒品海洛因1 包販賣交付李福隆，並收取價金500 元。 陳同益販賣第一級毒品，處有期徒刑柒年。 陳同益犯罪所得500 元。    臺南市○○區○○○之統一超商前        ①陳同益自白（偵四卷第54頁、原審卷二第141 頁、卷三第274 、358 頁）。 ②李福隆證言（偵二卷第325 至327 、292 至293 頁）。 ③臺灣臺南地方法院108 年度聲監續字第000 號通訊監察書暨譯文（警四卷第743 至744 頁、警一卷第61頁正面）。   25 甲○○ 蘇嘉文 107年9月28日13時許 蘇嘉文於107年9月28日12時26分、12時45分、12時52分，以0000000000號行動電話與甲○○持用之0000000000號行動電話聯絡洽商毒品交易事宜後，甲○○於左列時地，將第一級毒品海洛因1 包販賣交付蘇嘉文，並收取價金1,000 元。 甲○○販賣第一級毒品，累犯，處有期徒刑柒年玖月。 甲○○犯罪所得1,000 元。    臺南市○○區「○○○○」下堤防邊        ①甲○○自白（偵四卷第8 頁、55頁、原審卷三第212 、274 、357 頁）。 ②蘇嘉文證言（偵二卷第388 至389 、378 頁）。 ③臺灣臺南地方法院107 年度聲監續字第0000號通訊監察書暨譯文（警四卷第760 至761 頁、警一卷第61頁反面）。   26 甲○○陳同益 蘇嘉文 107 年11月28日10時50分許 蘇嘉文於107 年11月28日8時38分、8時47分、8 時55分、10時40分，以0000000000號行動電話與陳同益持用之0000000000號行動電話聯繫，透過陳同益與甲○○洽商毒品交易事宜後，由陳同益於左列時地，將第一級毒品海洛因1 包販賣交付蘇嘉文，並收取價金1,000元交予甲○○。 甲○○共同販賣第一級毒品，累犯，處有期徒刑柒年玖月。  陳同益共同販賣第一級毒品，處有期徒刑柒年陸月。 甲○○犯罪所得1,000 元。    臺南市○○區○○國小附近        ①甲○○自白（偵四卷第8 、55頁、原審卷三第212 、274 、357 頁）。 ②陳同益自白（偵四卷第54頁、原審卷二第141 頁、卷三第274 、358 頁）。 ③蘇嘉文證言（偵二卷第390 至391 、378 頁）。 ④臺灣臺南地方法院107 年度聲監續字第0000號通訊監察書暨譯文（警四卷第766 至767 頁、警一卷第61頁反面至62頁正面）。   27 甲○○陳同益 蘇嘉文 107 年11月29日17時30分許 蘇嘉文於107 年11月29日17時18分，以0000000000號行動電話與陳同益持用之0000000000號行動電話聯繫，透過陳同益與甲○○洽商毒品交易事宜，陳同益隨即於同日17時19分撥打0000000000號行動電話向甲○○詢問後，由陳同益依甲○○之指示，於左列時地，將第一級毒品海洛因1 包販賣交付蘇嘉文，並收取價金1,000 元交予甲○○。 甲○○共同販賣第一級毒品，累犯，處有期徒刑柒年玖月。  陳同益共同販賣第一級毒品，處有期徒刑柒年陸月。 甲○○犯罪所得1,000 元。    臺南市○○區○○國小附近        ①甲○○自白（偵四卷第8 、55頁、原審卷三第212 、274 、357 頁）。 ②陳同益自白（偵四卷第54頁、原審卷二第141 頁、卷三第274 、358 頁）。 ③蘇嘉文證言（偵二卷第391 至392 、378 至379 頁）。 ④臺灣臺南地方法院107 年度聲監續字第0000號通訊監察書暨譯文（警四卷第766 至767 頁、警一卷第62頁）。   28 王為國陳同益 蘇嘉文 107年12月9日20時許 蘇嘉文於107年12月9日19時25分，以0000000000號行動電話與甲○○持用之0000000000號行動電話聯絡洽商毒品交易事宜，王為國隨即於同日19時28分、19時34分，與陳同益持用之0000000000號行動電話聯繫，指示陳同益於左列時地，將第一級毒品海洛因1 包販賣交付蘇嘉文，並收取價金1,000 元交予甲○○。 甲○○共同販賣第一級毒品，累犯，處有期徒刑柒年玖月。  陳同益共同販賣第一級毒品，處有期徒刑柒年陸月。 甲○○犯罪所得1,000 元。    臺南市○○區「○○○○」外路邊        ①甲○○自白（偵三卷第464 至465 、507 頁、偵四卷第55頁、原審卷三第212 、274 、357頁）。 ②陳同益自白（偵四卷第54頁、原審卷二第141 頁、卷三第274 、358 頁）。 ③蘇嘉文證言（偵二卷第392 至394 、379 頁）。 ④臺灣臺南地方法院107 年度聲監字第0000號通訊監察書暨譯文（警四卷第753 至754 頁、警一卷第62頁反面）。   29 甲○○丁○○謝登舟 陳正雄 107 年11月27日15時許 陳正雄於107 年11月27日15時，以0000000000號行動電話與丁○○持用之0000000000號行動電話聯繫，透過丁○○與甲○○洽商毒品交易事宜後，甲○○指示謝登舟（原審通緝中）於左列時地，將第一級毒品海洛因1 包販賣交付陳正雄，並收取價金800 元交予甲○○。 甲○○共同販賣第一級毒品，累犯，處有期徒刑柒年玖月。  丁○○共同販賣第一級毒品，累犯，處有期徒刑柒年捌月。 甲○○犯罪所得800 元。    臺南市○○區○○○台00線下        ①甲○○自白（偵四卷第8 、第55頁、原審卷三第212 、274 、357 頁）。 ②丁○○自白（聲羈二卷第32頁、原審卷二第23頁、卷三第274 、357 頁）。 ③謝登舟自白（偵四卷第40頁、偵五卷第275 至276 頁）。 ④陳正雄證言（偵六卷第310 、320 至321 頁）。 ⑤臺灣臺南地方法院107 年度聲監續字第0000號通訊監察書、107 年度聲監字第0000號通訊監察書暨譯文（警四卷第769 至770 、750 至751 頁、警一卷第63頁）。   30 甲○○丁○○ 陳正雄 107年12月5日13時許 陳正雄於107年12月5日12時57分，以0000000000號行動電話與丁○○持用之0000000000號行動電話聯絡洽商毒品交易事宜後，由丁○○將甲○○提供之第一級毒品海洛因1 包，於左列時地販賣交付陳正雄，並收取價金500 元交予甲○○。 甲○○共同販賣第一級毒品，累犯，處有期徒刑柒年玖月。  丁○○共同販賣第一級毒品，累犯，處有期徒刑柒年捌月。 甲○○犯罪所得500 元。    臺南市○○區○○○路000 號「○○監理站」路邊        ①甲○○自白（偵四卷第8 、55頁、原審卷三第212 、274 、357 頁）。 ②丁○○自白（聲羈二卷第32、15頁、、偵八卷第428 至429 頁、原審卷二第23頁、卷三第274 、357 頁）。 ③陳正雄證言（偵六卷第310、322至323 頁）。 ④臺灣臺南地方法院107 年度聲監續字第0000號通訊監察書暨譯文（警四卷第769 至770 頁、警一卷第63頁反面）。   31 甲○○不詳姓名成年人 陳正雄 107 年12月16日11時20分許 陳正雄於107 年12月16日10時50分、11時8 分，以0000000000號行動電話與甲○○持用之0000000000號行動電話聯絡洽商毒品交易事宜後，甲○○指示不詳姓名之成年人於左列時地，將第一級毒品海洛因1包販賣交付陳正雄，並收取價金1,000 元交予甲○○。 甲○○共同販賣第一級毒品，累犯，處有期徒刑柒年玖月。 甲○○犯罪所得1,000 元。    臺南市○○區○○○台00線下        ①甲○○自白（偵四卷第8 、55頁、原審卷三第212 、274 、357 頁）。 ②陳正雄證言（偵六卷第310 、323 至324 頁）。 ③臺灣臺南地方法院107 年度聲監續字第000號通訊監察書暨譯文（警四卷第775 至776 頁、警一卷第63頁反面）。   32 陳同益 陳正雄 107 年12月29日15時20分許 陳正雄於107 年12月29日15時15分，以0000000000號行動電話與陳同益持用之0000000000號行動電話聯絡洽商毒品交易事宜後，陳同益於左列時地將第一級毒品海洛因1 包販賣交付陳正雄，並收取價金500元。 陳同益販賣第一級毒品，處有期徒刑柒年。 陳同益犯罪所得500 元。    臺南市○○區○○里00○0 號統一超商外        ①陳同益自白（偵四卷第54頁、原審卷二第141 頁、卷三第274 、358 頁）。 ②陳正雄證言（偵六卷第310 、325 頁）。 ③臺灣臺南地方法院107 年度聲監續字第0000號通訊監察書暨譯文（警四卷第735 至736 頁、警一卷第64頁）。   33 甲○○丁○○ 陳正雄 108年1月25日20時55分許 陳正雄於108年1月25日19時32分、20時10分、20時27分、20時39分，以0000000000號行動電話與丁○○持用之0000000000號行動電話聯絡洽商毒品交易事宜後，由丁○○將甲○○提供之第一級毒品海洛因1包，於左列時地販賣交付陳正雄，並收取價金1,000 元交予甲○○。 甲○○共同販賣第一級毒品，累犯，處有期徒刑伍年捌月。  丁○○共同販賣第一級毒品，累犯，處有期徒刑柒年捌月。 甲○○犯罪所得1,000 元。    臺南市○○區○○路00號○○大橋旁加油站前        ①甲○○自白（偵四卷第8 、第55頁、原審卷三第212 、274 、357 頁）。 ②丁○○自白（聲羈二卷第32、15頁、偵八卷第429 頁、原審卷二第23頁、卷三第274 、357頁）。 ③陳正雄證言（偵六卷第311 、332 至333 頁）。 ④臺灣臺南地方法院108 年度聲監續字第00號通訊監察書暨譯文（警四卷第789 至790 頁、警一卷第64頁）。   34 甲○○丁○○ 楊凱仁 108年1月27日19時30分許 楊凱仁於108年1月27日19時12分、19時27分，以0000000000號行動電話與丁○○持用之0000000000號行動電話聯絡洽商毒品交易事宜後，由丁○○將甲○○提供之第一級毒品海洛因1 包，於左列時地販賣交付楊凱仁，並收取價金1,000 元交予甲○○。 甲○○共同販賣第一級毒品，累犯，處有期徒刑伍年捌月。  丁○○共同販賣第一級毒品，累犯，處有期徒刑柒年捌月。 甲○○犯罪所得1,000 元。    臺南市○○區○○里0 ○00號圖書館前        ①甲○○自白（偵四卷第9 、55頁、原審卷三第212 、274 、357 頁）。 ②丁○○自白（警一卷第151 頁反面、偵六卷第62頁、聲羈二卷第32、17頁、偵八卷第429 頁、原審卷二第23頁、卷三第274 、357 頁）。 ③楊凱仁證言（偵六卷第392 、405 至407 頁）。 ④臺灣臺南地方法院108 年度聲監續字第00號通訊監察書暨譯文（警四卷第789 至790 頁、警一卷第65頁）。   35 甲○○丁○○ 楊凱仁 108 年2月8日15時許 楊凱仁於108 年2月8日14時58分，以0000000000號行動電話與丁○○持用之0000000000號行動電話聯絡洽商毒品交易事宜後，由丁○○將甲○○提供之第一級毒品海洛因1 包，於左列時地販賣交付楊凱仁，並收取價金1,000 元交予甲○○。 甲○○共同販賣第一級毒品，累犯，處有期徒刑伍年捌月。  丁○○共同販賣第一級毒品，累犯，處有期徒刑柒年捌月。 甲○○犯罪所得1,000 元。    臺南市○○區○○0 ○0 號○○市場        ①甲○○自白（偵四卷第9 、55頁、原審卷三第212 、274 、357 頁）。 ②丁○○自白（警一卷第152 頁、聲羈二卷第32、17頁、偵八卷第429 頁、原審卷二第23頁、卷三第274 、357頁）。 ③楊凱仁證言（偵六卷第392 、409 至411 頁）。 ④臺灣臺南地方法院108 年度聲監續字第00號通訊監察書暨譯文（警四卷第827 至828 頁、警一卷第65頁）。   36 甲○○丁○○ 楊凱仁 108 年2 月13日7時50分許 楊凱仁於108年2月13日7時44分、7時45分，以0000000000號行動電話與丁○○持用之0000000000號行動電話聯絡洽商毒品交易事宜後，由丁○○將甲○○提供之第一級毒品海洛因1 包，於左列時地販賣交付楊凱仁，並收取價金1,000 元交予甲○○。 甲○○共同販賣第一級毒品，累犯，處有期徒刑伍年捌月。  丁○○共同販賣第一級毒品，累犯，處有期徒刑柒年捌月。 甲○○犯罪所得1,000 元。    臺南市○○里○○00○0 號丁○○住處樓下        ①甲○○自白（偵四卷第9 、55頁、原審卷三第212 、274 、357 頁）。 ②丁○○自白（警一卷第152 頁反面、偵六卷第63頁、聲羈二卷第32、17頁、原審卷二第23頁、卷三第274 、357 頁）。 ③楊凱仁證言（偵六卷第392 、411 至413 頁）。 ④臺灣臺南地方法院108 年度聲監續字第00號通訊監察書暨譯文（見警四卷第789至790頁、警一卷第65頁反面）。   37 甲○○謝登舟丙○○ 浦家瑞 107年12月2日23時31分許 浦家瑞於107年12月2日23時21分，以0000000000號行動電話與謝登舟（原審通緝中）持用之0000000000號行動電話聯絡洽商毒品交易事宜後，由丙○○將甲○○提供之第一級毒品海洛因1 包，於左列時地販賣交付浦家瑞，並收取價金500 元交予謝登舟轉交甲○○。 甲○○共同販賣第一級毒品，累犯，處有期徒刑柒年玖月。  丙○○共同販賣第一級毒品，累犯，處有期徒刑柒年柒月。 甲○○犯罪所得500 元。    臺南市○○區○○00號「○○○」前        ①甲○○自白（偵四卷第9 、55頁、原審卷三第212 、274 、357 頁）。 ②謝登舟自白（偵四卷第40頁、偵五卷第109 頁、聲羈一卷第28、9 頁）。 ③丙○○自白（偵七卷第23至24、39至40、89頁、原審卷二第104 頁、卷三第274 、358頁）。 ④浦家瑞證言（偵五卷第118 至119 、142 頁）。 ⑤臺灣臺南地方法院107 年度聲監字第0000號通訊監察書暨譯文（警四卷第845 至846 頁、警一卷第66頁）。   38 甲○○謝登舟丙○○ 浦家瑞 107年12月3日21時55分許 浦家瑞於107年12月3日19時5分、19時6分、20時29分、21時36分、21時45分，以0000000000號行動電話與謝登舟（原審通緝中）持用之0000000000號行動電話聯絡洽商毒品交易事宜後，由丙○○將甲○○提供之第一級毒品海洛因1 包，於左列時地販賣交付浦家瑞，並收取價金500 元交予謝登舟轉交甲○○。 甲○○共同販賣第一級毒品，累犯，處有期徒刑柒年玖月。  丙○○共同販賣第一級毒品，累犯，處有期徒刑柒年柒月。 甲○○犯罪所得500 元。    臺南市○○區○○路00號○○○○下中油加油站附近        ①王為國自白（偵四卷第9 、55頁、原審卷三第212 、274 、357 頁）。 ②謝登舟自白（偵四卷第40頁、偵五卷第109 至110 頁、聲羈一卷第28、9頁）。 ③丙○○自白（偵七卷第24、40至42、89頁、原審卷二第104 頁、卷三第274 、358 頁）。 ④浦家瑞證言（偵五卷第119 、143 至144 頁）。 ⑤臺灣臺南地方法院107 年度聲監字第0000號通訊監察書暨譯文（警四卷第845 至846 頁、警一卷第66至67頁）。   39 甲○○謝登舟丙○○ 浦家瑞 107年12月4日13時許 浦家瑞於107年12月4日11時23分、12時17分、12時46分、12時55分，以0000000000號行動電話與謝登舟（原審通緝中）、丙○○持用之0000000000號行動電話聯絡洽商毒品交易事宜後，由丙○○將甲○○提供之第一級毒品海洛因1 包，於左列時地販賣交付浦家瑞，浦家瑞取得毒品後，於翌日交付價金500 元予丙○○，丙○○再將前開款項交予謝登舟轉交甲○○。 甲○○共同販賣第一級毒品，累犯，處有期徒刑柒年玖月。  丙○○共同販賣第一級毒品，累犯，處有期徒刑柒年柒月。 甲○○犯罪所得500 元。    臺南市○○區○○里00號「○○○」後面        ①王為國自白（偵四卷第9 、55頁、原審卷三第212 、274 、357 頁）。 ②謝登舟自白（偵四卷第40頁、偵五卷第30至31、110 頁、聲羈一卷第28、9 頁）。 ③丙○○自白（偵七卷第24、89頁、原審卷二第104 頁、卷三第274 、358頁）。 ④浦家瑞證言（偵五卷第119 、145 至146 頁）。 ⑤臺灣臺南地方法院107 年度聲監字第0000號通訊監察書暨譯文（警四卷第845 至846 頁、偵五卷第51至52頁）。   40 甲○○謝登舟 浦家瑞 107年12月7日16時30分許 浦家瑞於107年12月7日10時56分、12時48分、16時13分，以0000000000號行動電話與謝登舟（原審通緝中）持用之0000000000號行動電話聯絡洽商毒品交易事宜後，由謝登舟將甲○○提供之第一級毒品海洛因1 包，於左列時地販賣交付浦家瑞，並收取價金500 元交予甲○○。 甲○○共同販賣第一級毒品，累犯，處有期徒刑柒年玖月。 甲○○犯罪所得500 元。    臺南市○○區○○○○○與○○路○段路口        ①甲○○自白（偵四卷第9 、55頁、原審卷三第212 、274 、357 頁）。 ②謝登舟自白（偵四卷第40頁、偵五卷第110 頁、聲羈一卷第28、9 頁）。 ③浦家瑞證言（偵五卷第119 、146 至147 頁）。 ④臺灣臺南地方法院107 年度聲監字第0000號通訊監察書暨譯文（警四卷第845 至846 頁、警一卷第67頁）。   41 甲○○謝登舟丙○○ 浦家瑞 108年1月25日14時40分許 浦家瑞於108年1月25日14時20分、14時22分，以0000000000號行動電話與丙○○、謝登舟（原審通緝中）持用之0000000000號行動電話聯絡洽商毒品交易事宜後，丙○○、謝登舟一起交往左列地點，由謝登舟將甲○○之提供第一級毒品海洛因1 包，於左列時地販賣交付浦家瑞，浦家瑞提供其提款卡交由謝登舟提領價金500 元，謝登舟再將前開款項交予甲○○。 甲○○共同販賣第一級毒品，累犯，處有期徒刑伍年陸月。  丙○○共同販賣第一級毒品，累犯，處有期徒刑柒年柒月。 甲○○犯罪所得500 元。    臺南市○○區○○路0 段與○○路0 段000 巷路口中油加油站旁        ①王為國自白（偵四卷第9 、55頁、原審卷三第212 、274 、357 頁）。 ②謝登舟自白（偵四卷第40頁、偵五卷第110 、266 頁、聲羈一卷第28、10頁）。 ③丙○○自白（偵七卷第24至25、44至45頁、原審卷二第104 頁、卷三第274 、358 頁）。 ④浦家瑞證言（偵五卷第119 至120 、149 至150 頁）。 ⑤臺灣臺南地方法院107 年度聲監續字第0000號通訊監察書暨譯文（警四卷第786 至787 頁、警一卷第68頁）。   42 甲○○謝登舟 莊清翔 108年1月16日19時許 莊清翔於108年1月16日18時15分、18時28分，以0000000000號行動電話與謝登舟（原審通緝中）持用之0000000000號行動電話聯絡洽商毒品交易事宜後，由謝登舟將甲○○提供之第一級毒品海洛因1 包，於左列時地販賣交付莊清翔，並收取價金1,000 元交予甲○○。 甲○○共同販賣第一級毒品，累犯，處有期徒刑伍年捌月。 甲○○犯罪所得1,000 元。    臺南市○○區○○里○○00號謝登舟住處        ①王為國自白（偵四卷第9 、55頁、原審卷三第212 、274 、357 頁）。 ②謝登舟自白（偵四卷第40頁、偵五卷第268 、275 頁）。 ③莊清翔證言（偵五卷第208 、218 至219 頁）。 ④臺灣臺南地方法院108 年度聲監續字第00號通訊監察書暨譯文（警四卷第851 至852 頁、警一卷第68頁反面）。   43 甲○○謝登舟 莊清翔 108年1月20日17時許 莊清翔於108年1月20日16時52分，以0000000000號行動電話與謝登舟（原審通緝中）持用之0000000000號行動電話聯絡洽商毒品交易事宜後，由謝登舟將甲○○提供之第一級毒品海洛因1 包，於左列時地販賣交付莊清翔，並收取價金1,000 元交予甲○○。 甲○○共同販賣第一級毒品，累犯，處有期徒刑伍年捌月。 甲○○犯罪所得1,000 元。    臺南市○○區○○里○○00號謝登舟住處        ①甲○○自白（偵四卷第9 頁、第55頁、原審卷三第212、274 、357 頁）。 ②謝登舟自白（偵四卷第40頁、偵五卷第109 、265 頁）。 ③莊清翔證言（偵五卷第209 至210 、219 至220 頁）。 ④臺灣臺南地方法院108 年度聲監續字第00號通訊監察書暨譯文（警四卷第851 至852 頁、警一卷第68頁反面）。   44 甲○○謝登舟 莊清翔 108年2月16日18時許 莊清翔於左列時間，至謝登舟（原審通緝中）左列住處洽購毒品，謝登舟遂將甲○○提供之第一級毒品海洛因1 包，販賣交付莊清翔，並收取價金1,000 元交予甲○○。 甲○○共同販賣第一級毒品，累犯，處有期徒刑伍年捌月。 甲○○犯罪所得1,000 元。    臺南市○○區○○里○○00號謝登舟住處        ①甲○○自白（偵四卷第9 、55頁、原審卷三第212 、274 、357 頁）。 ②謝登舟自白（偵四卷第40至41頁、偵五卷第109 、265頁）。 ③莊清翔證言（偵五卷第210 、222 頁）。   45 甲○○不詳姓名成年人 戴駿成 108年1月30日10時許 戴駿成於108年1月30日9時12分、9時24分、9 時47分，以0000000000號行動電話與甲○○持用之0000000000號行動電話聯絡洽商毒品交易事宜後，甲○○指示不詳姓名之成年人於左列時地將第一級毒品海洛因1 包販賣交付戴駿成，並收取價金500元交予甲○○。 甲○○共同販賣第一級毒品，累犯，處有期徒刑伍年陸月。 甲○○犯罪所得500 元。    臺南市○○區○○○某處        ①甲○○自白（偵四卷第9 、55頁、原審卷三第212 、274 、357 頁）。 ②戴駿成證言（偵二卷第431 、440 至441 頁）。 ③臺灣臺南地方法院108 年度聲監續字第00號通訊監察書暨譯文（警四卷第792 至793 頁、警一卷第69頁）。   46 甲○○不詳姓名成年人 戴駿成 108年1月31日14時50分許 戴駿成於108年1月31日13時52分、13時53分、14時17分，以0000000000號行動電話與甲○○持用之0000000000號行動電話聯絡洽商毒品交易事宜後，甲○○指示不詳姓名之成年人於左列時地將第一級毒品海洛因1 包販賣交付戴駿成，並收取價金500 元交予甲○○。 甲○○共同販賣第一級毒品，累犯，處有期徒刑伍年陸月。 甲○○犯罪所得500 元。    臺南市○○區○○大橋旁堤防邊        ①甲○○自白（偵四卷第9 、55頁、原審卷三第212 、274 、357 頁）。 ②戴駿成證言（偵二卷第432 、442 頁）。 ③臺灣臺南地方法院108 年度聲監續字第00號通訊監察書暨譯文（警四卷第792 至793 頁、警一卷第69頁）。   47 王為國陳同益（未據起訴） 謝萬全 107年12月5日14時許 謝萬全於107 年12月5 日先致電甲○○洽商毒品交易事宜，甲○○隨即於同日13時31分、13時35分，與陳同益（未據起訴）持用之0000000000號行動電話聯繫，指示陳同益於左列時地，將第一級毒品海洛因1 包販賣交付謝萬全，並收取價金1,000元交予甲○○。 甲○○共同販賣第一級毒品，累犯，處有期徒刑柒年玖月。 甲○○犯罪所得1,000 元。    臺南市○○區○○路統一超商外        ①甲○○自白（偵四卷第55頁、原審卷三第212 、274 、357 頁）。 ②謝萬全證言（警五卷第84頁反面至85頁、偵八卷第336頁）。 ③臺灣臺南地方法院107 年度聲監續字第0000號通訊監察書暨譯文（警四卷第772 至773 頁、警一卷第83頁）。 ④監錄照片5 張（警一卷第83頁）。   48 甲○○謝登舟 謝萬全 107年12月10日 謝萬全於107 年12月10日與甲○○電話聯絡洽商毒品交易事宜後，甲○○指示謝登舟（原審通緝中）於左列時地，將第一級毒品海洛因1 包販賣交付謝萬全，並收取價金1,000 元交予甲○○。 甲○○共同販賣第一級毒品，累犯，處有期徒刑柒年玖月。 甲○○犯罪所得1,000 元。    臺南市○○區○○大橋下        ①甲○○自白（偵四卷第9 、55頁、原審卷三第212 、274 、357 頁）。 ②謝登舟自白（偵四卷第39至40頁）。 ③謝萬全證言（偵八卷第336 頁）。 ④臺灣臺南地方法院107 年度聲監字第0000號通訊監察書暨譯文（警四卷第753 至754 頁、警一卷第83頁反面）。   49 甲○○謝登舟 謝萬全 107 年12月11日12時20分許 謝萬全於107 年12月11日11時36分、11時56分，以0000000000號行動電話與甲○○持用之0000000000號行動電話聯絡洽商毒品交易事宜後，甲○○指示謝登舟（原審通緝中）於左列時地，將第一級毒品海洛因1 包販賣交付謝萬全，並收取價金1,000 元交予甲○○。 甲○○共同販賣第一級毒品，累犯，處有期徒刑柒年玖月。 甲○○犯罪所得1,000 元。    臺南市○○區○○○○下路邊        ①甲○○自白（偵四卷第9 、55頁、原審卷三第212 、274 、357 頁）。 ②謝登舟自白（偵四卷第39頁、偵五卷第323 至325 頁）。 ③謝萬全證言（警五卷第85頁反面至86頁、偵八卷第336頁）。 ④臺灣臺南地方法院107 年度聲監字第0000號通訊監察書暨譯文（警四卷第753 至754 頁、警一卷第83頁反面）。   50 甲○○陳同益 謝萬全 107 年12月16日11時20分許 謝萬全於107 年12月16日10時40分，以0000000000號行動電話與甲○○持用之0000000000號行動電話聯絡洽商毒品交易事宜，甲○○隨即指示陳同益於同日10時43分以0000000000號行動電話撥打謝萬全前揭行動電話聯繫約定交易地點後，由陳同益於左列時地將第一級毒品海洛因1 包販賣交付謝萬全，並收取價金300 元交予甲○○。 甲○○共同販賣第一級毒品，累犯，處有期徒刑柒年玖月。  陳同益共同販賣第一級毒品，處有期徒刑柒年陸月。 甲○○犯罪所得300 元。    臺南市○○區○○○○廟路邊        ①王為國自白（偵四卷第9 、55頁、原審卷三第212 、274 、357 頁）。 ②陳同益自白（偵四卷第54頁、原審卷二第141 頁、卷三第274 、358 頁）。 ③謝萬全證言（警五卷第86頁、偵八卷第336 頁）。 ④臺灣臺南地方法院107 年度聲監字第0000號通訊監察書暨譯文、107 年度聲監續字第0000號通訊監察書暨譯文（警四卷第753 至754 、772 至773頁、警一卷第83頁反面）。 ⑤監錄照片4 張（警一卷第84頁）。   51 甲○○不詳姓名成年人 謝萬全 108 年1月1日11時30分許 謝萬全於108 年1月1日9 時54分、10時37分，以0000000000號行動電話與甲○○持用之0000000000號行動電話聯絡洽商毒品交易事宜後，甲○○指示不詳姓名之成年人於左列時地將第一級毒品海洛因1 包販賣交付謝萬全，並收取價金1,000 元交予甲○○。 甲○○共同販賣第一級毒品，累犯，處有期徒刑伍年捌月。 甲○○犯罪所得1,000 元。    臺南市○○區○○某處加油站        ①甲○○自白（偵四卷第9 、55頁、原審卷三第212 、274 、357 頁）。 ②謝萬全證言（警五卷第86頁反面至87頁、偵八卷第336頁）。 ③臺灣臺南地方法院107 年度聲監字第0000號通訊監察書暨譯文（警四卷第832 至833 頁、警一卷第84頁）。   52 甲○○丁○○ 謝萬全 108 年1月9日20時30分許 謝萬全於108 年1月9日18時53分、18時54分、19時27分、19時47分、19時56分，以0000000000號行動電話與甲○○持用之0000000000號行動電話之聯絡洽商毒品交易事宜後，甲○○指示丁○○於左列時地將第一級毒品海洛因1包販賣交付謝萬全，並收取價金1,000 元交予甲○○。 甲○○共同販賣第一級毒品，累犯，處有期徒刑伍年捌月。  丁○○共同販賣第一級毒品，累犯，處有期徒刑柒年捌月。 甲○○犯罪所得1,000 元。    臺南市○○區○○火車站旁路邊        ①甲○○自白（偵四卷第55頁、原審卷三第212 、274 、357 頁）。 ②丁○○自白（警五卷第5 頁反面至6頁、原審卷二第23頁、卷三第274 、357 頁）。 ③謝萬全證言（警五卷第87至88頁、偵八卷第336 至337頁）。 ④臺灣臺南地方法院107 年度聲監字第0000號通訊監察書暨譯文（警四卷第832 至833 頁、警一卷第84頁反面）。 ⑤監錄照片3 張（警一卷第84頁反面）。   53 甲○○謝登舟 謝萬全 108年1月31日13時57分許 謝萬全於108年1月31日13時16分、13時47分，以0000000000號行動電話與甲○○持用之0000000000號行動電話聯絡洽商毒品交易事宜後，甲○○指示謝登舟（原審通緝中）於左列時地將第一級毒品海洛因1包販賣交付謝萬全，並收取價金1,000 元交予甲○○。 甲○○共同販賣第一級毒品，累犯，處有期徒刑伍年捌月。 甲○○犯罪所得1,000 元。    臺南市○○區○○大橋下路邊        ①甲○○自白（偵四卷第55頁、原審卷三第212 、274 、357 頁）。 ②謝登舟自白（偵四卷第41頁、偵五卷第325 至327 頁）。 ③謝萬全證言（警五卷第88頁、偵八卷第337 頁）。 ④臺灣臺南地方法院108 年度聲監續字第00號通訊監察書暨譯文（警四卷第792 至793 頁、警一卷第85頁）。   

附表二：
編  號 行為人  對象 交易(轉讓)時間 交易（轉讓）方式及毒品價量 宣告刑 犯罪所得    交易(轉讓)地點        證據   1 甲○○陳同益 邱志堅 107 年12月14日13時許 邱志堅於107 年12月14日10時21分，以0000000000號行動電話與甲○○持用之0000000000號行動電話聯絡洽商毒品交易事宜，甲○○隨即於同日10時23分撥打陳同益持用之0000000000號行動電話，指示陳同益與邱志堅電話接洽後，由陳同益於左列時地，將第二級毒品甲基安非他命1 包販賣交付邱志堅，並收取價金500 元交予甲○○。 甲○○共同販賣第二級毒品，累犯，處有期徒刑貳年。  陳同益共同販賣第二級毒品，處有期徒刑叁年陸月。 甲○○犯罪所得500 元。    臺南市○○區某處麥當勞附近        ①甲○○自白（偵四卷第10、55頁、原審卷三第212 、274 、357 頁）。 ②陳同益自白（偵四卷第54頁、原審卷二第141 頁、卷三第274 、358 頁）。 ③邱志堅證言（偵二卷第468 至469 、477 至479 頁）。 ④臺灣臺南地方法院107 年度聲監字第0000號通訊監察書暨譯文（警四卷第753 至754 頁、警三卷第535 頁）。   2 甲○○ 翁智明 108 年1月2日17時許 翁智明於108 年1月2日16時36分，以0000000000號行動電話與甲○○持用之0000000000號行動電話之王為國聯繫後，甲○○於左列時地，將少量之第二級毒品甲基安非他命轉讓予翁智明。 甲○○犯藥事法第八十三條第一項之轉讓禁藥罪，累犯，處有期徒刑柒月。 無犯罪所得。    臺南市○○區○○里○○00號謝登舟住處        ①甲○○自白（警一卷第29頁反面至30頁、偵三卷第472至473 頁、偵四卷第10頁、第55頁、原審卷三第212 、274 、357 頁）。 ②翁智明證言（偵二卷第487 至488 、498 頁）。 ③臺灣臺南地方法院107 年度聲監字第0000號通訊監察書暨譯文（警四卷第832 至833 頁、警一卷第70頁）。   3 甲○○ 張盛南 107年11月8日18時許 張盛南於107 年11月8 日14時56分，以0000000000號行動電話與甲○○持用之0000000000號行動電話聯絡洽商毒品交易事宜後，甲○○於左列時地，將第二級毒品甲基安非他命1 包販賣交付張盛南，並收取價金5,000 元。 甲○○販賣第二級毒品，累犯，處有期徒刑貳年貳月。 甲○○犯罪所得5,000 元。    臺南市○○區○○里某處        ①甲○○自白（偵四卷第10、55頁、原審卷三第212 、274 、357 頁）。 ②張盛南證言（偵六卷第76、90至91頁）。 ③臺灣臺南地方法院107 年度聲監字第0000號通訊監察書暨譯文（警四卷第750 至751 頁、警一卷第70頁反面）。   4 甲○○ 張盛南 107 年11月15日18時30分許 張盛南於107 年11月15日18時5 分，以0000000000號行動電話與甲○○持用之0000000000號行動電話聯絡洽商毒品交易事宜後，甲○○於左列時地，將第二級毒品甲基安非他命1 包販賣交付張盛南，並收取價金5,000 元。 甲○○販賣第二級毒品，累犯，處有期徒刑貳年貳月。 甲○○犯罪所得5,000 元。    臺南市○○區○○里某處        ①甲○○自白（偵四卷第10、55頁、原審卷三第212 、274 、357 頁）。 ②張盛南證言（偵六卷第76至77、91頁）。 ③臺灣臺南地方法院107 年度聲監字第0000號通訊監察書暨譯文（警四卷第750 至751 頁、警一卷第70頁反面）。   5 甲○○ 張盛南 107年11月26日9時許 張盛南於107 年11月26日7 時24分，以0000000000號行動電話與甲○○持用之0000000000號行動電話聯絡洽商毒品交易事宜後，甲○○於左列時地，將第二級毒品甲基安非他命1 包販賣交付張盛南，並收取價金5,000 元。 甲○○販賣第二級毒品，累犯，處有期徒刑貳年貳月。 甲○○犯罪所得5,000 元。    臺南市○○區○○里某處        ①甲○○自白（偵四卷第10、55頁、原審卷三第212 、274 、357 頁）。 ②張盛南證言（偵六卷第77、92至93頁）。 ③臺灣臺南地方法院107 年度聲監字第0000號通訊監察書暨譯文（警四卷第750 至751 頁、警一卷第70頁反面）。   6 甲○○ 張盛南 107年12月1日18時許 張盛南於107年12月1日16時43分，以0000000000號行動電話與甲○○持用之0000000000號行動電話聯絡洽商毒品交易事宜後，甲○○於左列時地，將第二級毒品甲基安非他命1 包販賣交付張盛南，並收取價金5,000 元。 甲○○販賣第二級毒品，累犯，處有期徒刑貳年貳月。 甲○○犯罪所得5,000 元。    臺南市○○區○○里某處        ①甲○○自白（偵四卷第10、55頁、原審卷三第212 、274 、357 頁）。 ②張盛南證言（偵六卷第93頁）。 ③臺灣臺南地方法院107 年度聲監字第0000號通訊監察書暨譯文（警四卷第750 至751 頁、警一卷第71頁）。   7 甲○○丁○○乙○○ 張盛南 107 年12月9 日11時50分許 張盛南於107年12月8日19時54分、107 年12月9日9時11分，以0000000000號行動電話與甲○○持用之0000000000號行動電話聯絡洽商毒品交易事宜後，甲○○指示丁○○駕車載乙○○前往左列地點，由乙○○於左列時地，將第二級毒品甲基安非他命1 包販賣交付張盛南，並收取價金5,000 元交予甲○○。 甲○○共同販賣第二級毒品，累犯，處有期徒刑貳年貳月。  丁○○共同販賣第二級毒品，累犯，處有期徒刑叁年捌月。  乙○○共同販賣第二級毒品，處有期徒刑叁年陸月。 甲○○犯罪所得5,000 元。    臺南市○○區○○里某處        ①甲○○自白（偵四卷第10、55頁、原審卷三第212 、274 、357 頁）。 ②丁○○自白（警一卷第161 頁反面至162 頁、偵八卷第385 頁、原審卷二第23頁、卷三第274 、357 頁）。 ③乙○○自白（警一卷第205 至206 頁、偵三卷第392 、419 至420 頁、原審卷一第277 至278 頁、卷三第274、357 頁）。 ④張盛南證言（偵六卷第77、93至95頁）。 ⑤臺灣臺南地方法院107 年度聲監字第0000號通訊監察書暨譯文、107 年度聲監續字第0000號通訊監察書暨譯文（警四卷第753 至754 頁、第775 至776 頁、警一卷第71頁）。 ⑥監錄照片3 張（警一卷第71頁）。   8 甲○○丁○○乙○○ 張盛南 107年12月16日9時30分許 張盛南於107 年12月15日15時59分、19時28分、107 年12月16日8時22分、9時12分，以0000000000號行動電話與甲○○持用之0000000000號行動電話聯絡洽商毒品交易事宜後，甲○○指示丁○○駕車載乙○○至左列地點，由乙○○於左列時地將第二級毒品甲基安非他命1 包販賣交付張盛南，並收取價金5,000 元交予甲○○。 甲○○共同販賣第二級毒品，累犯，處有期徒刑貳年貳月。  丁○○共同販賣第二級毒品，累犯，處有期徒刑叁年捌月。  乙○○共同販賣第二級毒品，處有期徒刑叁年陸月。 甲○○犯罪所得5,000 元。    臺南市○○區○○里某處        ①甲○○自白（偵四卷第10、55頁、原審卷三第212 、274 、357 頁）。 ②丁○○自白（警一卷第162 至163 頁、偵八卷第385 頁、原審卷二第23頁、卷三第274 、357 頁）。 ③乙○○自白（偵六卷第56至57頁、原審卷一第277 至278 頁、卷三第274、357 頁）。 ④張盛南證言（偵六卷第77至78、95至96頁）。 ⑤臺灣臺南地方法院107 年度聲監續字第0000號通訊監察書暨譯文（警四卷第775 至776 頁、警一卷第71頁反面）。 ⑥監錄照片6 張（警一卷第72頁）。   9 甲○○丁○○乙○○ 張盛南 108 年1月9日16時許 張盛南於108 年1月9日14時14分、14時19分、14時42分、15時4 分，以0000000000號行動電話與甲○○持用之0000000000號行動電話聯絡洽商毒品交易事宜後，甲○○指示丁○○駕車載乙○○前往左列地點，由乙○○於左列時地，將第二級毒品甲基安非他命1 包販賣付張盛南，並收取價金5,000 元交予甲○○。 甲○○共同販賣第二級毒品，累犯，處有期徒刑貳年貳月。  丁○○共同販賣第二級毒品，累犯，處有期徒刑叁年捌月。  乙○○共同販賣第二級毒品，處有期徒刑叁年陸月。 甲○○犯罪所得5,000 元。    臺南市○○區○○里某處        ①甲○○自白（偵四卷第10、55頁、原審卷三第212 、274 、357 頁）。 ②丁○○自白（偵八卷第385 頁、原審卷二第23頁、卷三第274 、357 頁）。 ③乙○○自白（偵六卷第57頁、原審卷一第277 至278 頁、卷三第274 、357 頁）。 ④張盛南證言（偵六卷第78、97至98頁）。 ⑤臺灣臺南地方法院107 年度聲監字第0000號通訊監察書暨譯文（警四卷第832 至833 頁、警一卷第72頁）。   10 甲○○丁○○乙○○ 張盛南 108年1月14日22時30分許 張盛南於108年1月14日18時41分，以0000000000號行動電話與甲○○持用之0000000000號行動電話聯絡洽商毒品交易事宜，甲○○隨即指示丁○○、乙○○以0000000000號行動電話與張盛南前揭行動電話聯繫約定交易地點後，丁○○即駕車載乙○○前往，由乙○○於左列時地將第二級毒品甲基安非他命1 包販賣交付張盛南，並收取價金5,000 元交予甲○○。 甲○○共同販賣第二級毒品，累犯，處有期徒刑貳年貳月。  丁○○共同販賣第二級毒品，累犯，處有期徒刑叁年捌月。  乙○○共同販賣第二級毒品，處有期徒刑叁年陸月。 甲○○犯罪所得5,000 元。    臺南市○○區某處○○○前        ①甲○○自白（偵四卷第10、55頁、原審卷三第212 、274 、357 頁）。 ②丁○○自白（警一卷第163 頁反面至164 頁、聲羈二卷第32、10頁、偵八卷第385 頁、原審卷二第23頁、卷三第274 、357 頁）。 ③乙○○自白（警一卷第194 頁、偵六卷第57頁、聲羈二卷第28、10頁、原審卷一第277 至278 頁、卷三第274、357 頁）。 ④張盛南證言（偵六卷第78、98至100頁）。 ⑤臺灣臺南地方法院107 年度聲監字第0000號通訊監察書暨譯文、107 年度聲監續字第2020號通訊監察書暨譯文（警四卷第832 至833 、783 至784頁、警一卷第72頁反面至73頁）。   11 甲○○丁○○乙○○ 張盛南 108年1月18日20時許 張盛南於108年1月17日9 時5 分、17時37分，以0000000000號行動電話與甲○○持用之0000000000號行動電話聯絡洽商毒品交易事宜，甲○○再指示丁○○於翌日（18日）18時49分、19時20分，以0000000000號行動電話與張盛南前揭行動電話聯繫約定交易時地後，丁○○即駕車載乙○○前往，由乙○○於左列時地將第二級毒品甲基安非他命1 包販賣交付張盛南，並收取價金5,000 元交予甲○○。 甲○○共同販賣第二級毒品，累犯，處有期徒刑貳年貳月。  丁○○共同販賣第二級毒品，累犯，處有期徒刑叁年捌月。  乙○○共同販賣第二級毒品，處有期徒刑叁年陸月。 甲○○犯罪所得5,000 元。    臺南市○○區○○國中前        ①甲○○自白（偵四卷第10、55頁、原審卷三第212 、274 、357 頁）。 ②丁○○自白（聲羈二卷第32、10頁、偵八卷第385 頁、原審卷二第23頁、卷三第274 、357頁）。 ③乙○○自白（警一卷第194 頁反面至195 頁、偵六卷第57頁、聲羈二卷第28、10頁、原審卷一第277 至278 頁、卷三第274 、357 頁）。 ④張盛南證言（偵六卷第78、100 至102 頁）。 ⑤臺灣臺南地方法院108 年度聲監續字第00號通訊監察書暨譯文（警四卷第827 至828 頁、警一卷第73頁反面至74頁）。   12 甲○○陳同益 趙昱程 107 年11月29日12時許 趙昱程於107 年11月29日11時40分、12時2 分，以0000000000號行動電話與甲○○持用之0000000000號行動電話聯絡洽商毒品交易事宜後，甲○○指示陳同益於左列時地，將第二級毒品甲基安非他命1 包販賣交付趙昱程，並收取價金1,000 元交予甲○○。 甲○○共同販賣第二級毒品，累犯，處有期徒刑貳年。  陳同益共同販賣第二級毒品，處有期徒刑叁年陸月。 甲○○犯罪所得1,000 元。    臺南市○○區○○國小前        ①甲○○自白（偵四卷第10、55頁、原審卷三第212 、274 、357 頁）。 ②陳同益自白（偵四卷第54頁、原審卷二第141 頁、卷三第274 、358 頁）。 ③趙昱程證言（偵六卷第159 、174 至175 頁）。 ④臺灣臺南地方法院107 年度聲監字第0000號通訊監察書暨譯文（警四卷第753 至754 頁、警一卷第74頁反面）。   13 甲○○陳同益 趙昱程 107 年11月30日12時許 趙昱程於107 年11月30日11時28分、11時44分，以0000000000號行動電話與甲○○持用之0000000000號行動電話聯絡洽商毒品交易事宜後，甲○○指示陳同益於左列時地，將第二級毒品甲基安非他命1 包販賣交付趙昱程，並收取價金1,000 元交予甲○○。 甲○○共同販賣第二級毒品，累犯，處有期徒刑貳年。  陳同益共同販賣第二級毒品，處有期徒刑叁年陸月。 甲○○犯罪所得1,000 元。    臺南市○○區○○國小前        ①甲○○自白（偵四卷第10、55頁、原審卷三第212 、274 、357 頁）。 ②陳同益自白（偵四卷第54頁、原審卷二第141 頁、卷三第274 、358 頁）。 ③趙昱程證言（偵六卷第159 、175 至176 頁）。 ④臺灣臺南地方法院107 年度聲監字第0000號通訊監察書暨譯文（警四卷第753 至754 頁、警一卷第74頁反面）。   14 甲○○不詳姓名成年人 趙昱程 107 年12月11日12時30分許 趙昱程於107 年12月11日11時15分、11時54分、12時1 分、12時5 分、12時15分、12時20分、12時26分，以0000000000號行動電話與甲○○持用之0000000000號行動電話聯絡洽商毒品交易事宜後，甲○○指示不詳姓名之成年人於左列時地，將第二級毒品甲基安非他命1 包販賣交付趙昱程，並收取價金1,000元交予甲○○。 甲○○共同販賣第二級毒品，累犯，處有期徒刑貳年。 甲○○犯罪所得1,000 元。    臺南市○○區「麥當勞」外面        ①甲○○自白（偵四卷第10、55頁、原審卷三第212 、274 、357 頁）。 ②趙昱程證言（偵六卷第159 、176 至180 頁）。 ③臺灣臺南地方法院107 年度聲監字第0000號通訊監察書暨譯文（警四卷第753 至754 頁、警一卷第75至76頁反面）。 ④蒐證照片8 張（警一卷第76頁）   15 甲○○丁○○ 趙昱程 107年12月12日8時45分許 趙昱程於107 年12月12日8 時3分、8時23分，以0000000000號行動電話與甲○○持用之0000000000號行動電話聯絡洽商毒品交易事宜，王為國隨即於同日8 時24分、8 時37分、8 時40分、8 時42分，與丁○○持用之0000000000號行動電話聯繫，指示丁○○於左列時地，將第二級毒品甲基安非他命1 包販賣交付趙昱程，並收取價金1,000 元交予甲○○。 甲○○共同販賣第二級毒品，累犯，處有期徒刑貳年。  丁○○共同販賣第二級毒品，累犯，處有期徒刑叁年捌月。 甲○○犯罪所得1,000 元。    臺南市○○區「○○○○」前        ①甲○○自白（見偵四卷第10、55頁、原審卷三第212 、274 、357 頁）。 ②丁○○自白（警一卷第154 頁反面至156 頁、偵六卷第64頁、偵八卷第429 頁、聲羈二卷第32、11頁、原審卷二第23頁、卷三第274 、357 頁）。 ③趙昱程證言（偵六卷第159 、180 至183 頁）。 ④臺灣臺南地方法院107 年度聲監字第0000號通訊監察書暨譯文（警四卷第753 至754 頁、警一卷第76頁反面至77頁）。 ⑤蒐證照片6 張（警一卷第77頁反面至78頁）。   16 甲○○丁○○陳同益 趙昱程 107 年12月29日17時42分許 趙昱程於107 年12月29日17時17分，以0000000000號行動電話與陳同益持用之0000000000號行動電話聯繫，透過陳同益與甲○○洽商毒品交易事宜後，甲○○隨即指示丁○○於左列時地，將第二級毒品甲基安非他命1 包販賣交付趙昱程，並收取價金1,000 元交予甲○○。 甲○○共同販賣第二級毒品，累犯，處有期徒刑貳年。  丁○○共同販賣第二級毒品，累犯，處有期徒刑叁年捌月。  陳同益共同販賣第二級毒品，處有期徒刑叁年陸月。 甲○○犯罪所得1,000 元。    臺南市○○區「○○○○」前        ①王為國自白（偵四卷第10至11、55頁、原審卷三第212、274 、357 頁）。 ②丁○○自白（警一卷第156 至157 頁、偵六卷第64頁、偵八卷第429 頁、聲羈二卷第32、12頁、原審卷二第23頁、卷三第274 、357 頁）。 ③陳同益自白（偵四卷第54至55頁、原審卷二第141 頁、卷三第274 、358頁）。 ④趙昱程證言（偵六卷第159 至160 、184 至185 頁）。 ⑤臺灣臺南地方法院107 年度聲監續字第0000號通訊監察書暨譯文（警四卷第735 至736 頁、警一卷第78頁）。 ⑥蒐證照片8 張（警一卷第78頁）。   17 甲○○謝登舟丁○○ 林清全 107年12月4日10時27分許 林清全於107年12月4日9 時53分，以0000000000號行動電話與甲○○持用之0000000000號行動電話聯絡毒品交易事宜，甲○○指示丁○○前往交易，丁○○到達後未發現林清全，遂撥打謝登舟（原審通緝中）持用之0000000000號行動電話，透過謝登舟與甲○○聯擊確認交易地點後，由丁○○於左列時地，將第二級毒品甲基安非他命1 包販賣交付林清全，並收取價金500 元交予甲○○。 甲○○共同販賣第二級毒品，累犯，處有期徒刑貳年。  丁○○共同販賣第二級毒品，累犯，處有期徒刑叁年捌月。 甲○○犯罪所得500 元。    臺南市○○區「○○○」前        ①甲○○自白（偵四卷第55頁、原審卷三第212 、274 、357 頁）。 ②謝登舟自白（偵四卷第41頁、偵五卷第267 至268 、303 至307 頁）。 ③丁○○自白（聲羈二卷第32、13頁、偵八卷第385 頁、原審卷二第23頁、卷三第274 、357頁）。 ④林清全證言（偵六卷第236 、245 至248 頁）。 ⑤臺灣臺南地方法院107 年度聲監字第0000號通訊監察書暨譯文、107 年度聲監續字第0000號通訊監察書暨譯文（警四卷第753 至754 、769 至770頁、警一卷第78-1頁）。 ⑥蒐證照片10張（警一卷第78-1至78-2頁）。   18 甲○○ 林清全 107年12月5日17時10分許 林清全於107年12月5日16時42分，以0000000000號行動電話與甲○○持用之0000000000號行動電話聯絡洽商毒品交易事宜後，甲○○於左列時地，將第二級毒品甲基安非他命1 包販賣交付林清全，並收取價金500 元。 甲○○販賣第二級毒品，累犯，處有期徒刑貳年。 甲○○犯罪所得500 元。    臺南市○○區「○○○○」附近        ①甲○○自白（偵四卷第55頁、原審卷三第212 、274 、357 頁）。 ②林清全證言（偵六卷第236 、248 至249 頁）。 ③臺灣臺南地方法院107 年度聲監字第0000號通訊監察書暨譯文（警四卷第753 至754 頁、警一卷第79頁）。   19 甲○○陳同益 林清全 107 年12月17日12時許 林清全於107 年12月17日10時46分，以0000000000號行動電話撥打甲○○持用之0000000000號行動電話，以「未接通」為洽購毒品之暗號，甲○○遂於同日10時47分以0000000000號行動電話與陳同益持用之0000000000號行動電話聯繫，指示陳同益於左列時地將第二級毒品甲基安非他命1包販賣交付林清全，並收取價金500 元交予甲○○。 甲○○共同販賣第二級毒品，累犯，處有期徒刑貳年。  陳同益共同販賣第二級毒品，處有期徒刑叁年陸月。 甲○○犯罪所得500 元。    臺南市○○區○○里○○廟附近之統一超商        ①甲○○自白（偵四卷第11、55頁、原審卷三第212 、274 、357 頁）。 ②陳同益自白（偵四卷第55頁、原審卷二第141 頁、卷三第274 、358 頁）。 ③林清全證言（偵六卷第237 、254 至255 頁）。 ④臺灣臺南地方法院107 年度聲監續字第0000號通訊監察書暨譯文（警四卷第772 至773 頁、警一卷第79頁）。   20 甲○○不詳姓名成年人 林清全 108 年1月5日11時許 林清全於108 年1月5日10時9 分、10時34分，以0000000000號行動電話與甲○○持用之0000000000號行動電話聯絡洽商毒品交易事宜後，甲○○指示不詳姓名之成年人於左列時地，將第二級毒品甲基安非他命1 包販賣交付林清全，並收取價金500元交予甲○○。 甲○○共同販賣第二級毒品，累犯，處有期徒刑貳年。 甲○○犯罪所得500 元。    臺南市○○區○○里○○廟附近之統一超商        ①甲○○自白（偵四卷第11、55頁、原審卷三第212 、274 、357 頁）。 ②林清全證言（偵六卷第237 、256 至257 頁）。 ③臺灣臺南地方法院107 年度聲監字第0000號通訊監察書暨譯文（警四卷第832 至833 頁、警一卷第79頁）。   21 甲○○謝登舟丙○○ 黃燈煌 107 年12月20日13時30分許 黃燈煌於107 年12月20日12時42分、13時7 分、13時21分，以0000000000號行動電話撥打謝登舟（原審通緝中）持用之0000000000號行動電話，與丙○○聯絡洽商毒品交易事宜後，謝登舟即駕車載丙○○前往左列地點，由丙○○於左列時地，將甲○○提供之第二級毒品甲基安非他命1 包販賣交付黃燈煌，並收取價金1,000 元交予甲○○。 甲○○共同販賣第二級毒品，累犯，處有期徒刑貳年。  丙○○共同販賣第二級毒品，累犯，處有期徒刑叁年柒月。 甲○○犯罪所得1,000 元。    臺南市○○區○○路000 號「○○○」前        ①甲○○自白（偵三卷第495 頁、偵四卷第55頁、原審卷三第212 、274 、357 頁）。 ②謝登舟自白（偵四卷第41頁、偵五卷第268 、307 至311 頁）。 ③丙○○自白（偵七卷第45至46、87至88頁、原審卷二第104 頁、卷三第274 、358 頁）。 ④黃燈煌證言（偵三卷第7 至8 、18至19頁）。 ⑤臺灣臺南地方法院107 年度聲監續字第0000號通訊監察書暨譯文（警四卷第848 至849 頁、警一卷第80頁）。   22 甲○○謝登舟丙○○丁○○ 黃燈煌 107 年12月29日17時39分許 黃燈煌於107 年12月29日16時47分、16時52分、16時56分、17時33分、17時37分，以0000000000號行動電話與丙○○、謝登舟（原審通緝中）持用之0000000000號行動電話聯絡洽商毒品交易事宜，謝登舟遂撥打丁○○持用之0000000000號行動電話，聯繫丁○○攜帶甲○○提供之第二級毒品甲基安非他命前往交易，由丁○○於左列時地，將甲○○提供之第二級毒品甲基安非他命1 包販賣交付黃燈煌，並收取價金1,000 元交予甲○○。 甲○○共同販賣第二級毒品，累犯，處有期徒刑貳年。  丙○○共同販賣第二級毒品，累犯，處有期徒刑叁年柒月。  丁○○共同販賣第二級毒品，累犯，處有期徒刑叁年捌月。 甲○○犯罪所得1,000 元。    臺南市○○區○○○○○○○○○○○○○○○○○○○市○○區○○路000 ○0 號）對面路邊        ①王為國自白（偵三卷第495 頁、偵四卷第55頁、原審卷三第212 、274 、357 頁）。 ②謝登舟之自白（偵四卷第41頁、偵五卷第268 、311 至319 頁）。 ③丙○○之自白（偵七卷第46至50、88頁、原審卷二第104 頁、卷三第274、358 頁）。 ④丁○○自白（警一卷第183 頁反面至186 頁、偵八卷第385 頁、原審卷二第23頁、卷三第274 、357 頁）。 ⑤黃燈煌證言（偵三卷第8 、19至23頁）。 ⑥臺灣臺南地方法院107 年度聲監續字第0000號通訊監察書暨譯文（警四卷第848 至849 頁、警一卷第80至81頁）。 ⑦蒐證照片8 張（警一卷第81頁反面至82頁）。   23 甲○○謝登舟丙○○ 黃燈煌 108年1月12日14時50分許 黃燈煌於108年1月12日13時45分、14時14分、14時34分，以0000000000號行動電話話撥打謝登舟（原審通緝中）持用之0000000000號行動電話，與丙○○聯絡洽商毒品交易事宜後，謝登舟即駕車載丙○○前往左列地點，由丙○○於左列時地，將甲○○提供之第二級毒品甲基安非他命1 包販賣交付黃燈煌，並收取價金1,000 元交予甲○○。 甲○○共同販賣第二級毒品，累犯，處有期徒刑貳年。  丙○○共同販賣第二級毒品，累犯，處有期徒刑叁年柒月。 甲○○犯罪所得1,000 元。    臺南市○○區○○里○○○00號「○○○○」前        ①甲○○自白（偵三卷第495 頁、偵四卷第55頁、原審卷三第212 、274 、357 頁）。 ②謝登舟自白（偵四卷第41頁、偵五卷第268 至269 、321 至323 頁）。 ③丙○○自白（偵七卷第51至52、88頁、原審卷二第104頁、卷三第274 、358 頁）。 ④黃燈煌證言（偵三卷第8 、23至24頁）。 ⑤臺灣臺南地方法院107 年度聲監續字第0000號通訊監察書暨譯文（警四卷第848 至849 頁、警一卷第82頁）。   

附表三：
編號 行為人  對象    交易時間 交易方式及毒品價量 宣告刑 犯罪所得       交易地點        證據   1 丁○○ 黃丁詳 108年1月24日13時許 黃丁詳於108年1月24日12時28分，以市內電話00-0000000號與丁○○持用之0000000000號行動電話聯絡洽商毒品交易事宜後，丁○○於左列時地，將第一級毒品海洛因1 包販賣交付黃丁詳，並收取價金1,000 元。 丁○○販賣第一級毒品，累犯，處有期徒刑柒年捌月。 丁○○犯罪所得1,000 元。    臺南市○○區○○○○下        ①丁○○自白（偵八卷第386 頁、原審卷二第23頁、卷三第274 、357 頁）。 ②黃丁詳證言（警五卷第36頁、偵八卷第132 頁）。 ②臺灣臺南地方法院108 年度聲監續字第00號通訊監察書暨譯文（警四卷第789 至790 頁、警五卷第12頁反面）。   2 丁○○ 黃丁詳 108年1月25日11時許 黃丁詳於108年1月25日10時28分、10時31分，以0000000000號行動電話與丁○○持用之0000000000號行動電話聯絡洽商毒品交易事宜後，丁○○於左列時地，將第一級毒品海洛因1 包販賣交付黃丁詳，並收取價金2,000 元。 丁○○販賣第一級毒品，累犯，處有期徒刑柒年捌月。 丁○○犯罪所得2,000 元。    臺南市○○區營區門口        ①丁○○自白（見警五卷第8 反至9 頁、偵八卷第386 頁、原審卷二第23頁、卷三第274 、357 頁）。 ②黃丁詳證言（警五卷第36頁反面至37頁、偵八卷第132頁）。 ③臺灣臺南地方法院108 年度聲監續字第00號通訊監察書暨譯文（警四卷第789 至790 頁、警五卷第12頁反面）。   3 丁○○ 黃丁詳 108年1月25日19時許 黃丁詳於108年1月25日16時39分、18時35分，以0000000000號行動電話與丁○○持用之0000000000號行動電話聯絡洽商毒品交易事宜後，丁○○於左列時地，將第一級毒品海洛因1 包販賣交付黃丁詳，並收取價金1,000 元。 丁○○販賣第一級毒品，累犯，處有期徒刑柒年捌月。 丁○○犯罪所得1,000 元。    臺南市○○區○○○000 ○000號統一超商        ①丁○○自白（警五卷第8 頁反面至9頁、偵八卷第386頁、原審卷二第23頁、卷三第274 、357 頁）。 ②黃丁詳證言（警五卷第37頁、偵八卷第132 頁）。 ③臺灣臺南地方法院108 年度聲監續字第00號通訊監察書暨譯文（警四卷第789 至790 頁、警五卷第13頁）。   4 丁○○ 林德興 107 年12月25日18時50分許 林德興於107 年12月25日17時51分、18時45分，以公用電話00-0000000號與丁○○持用之0000000000號行動電話聯絡洽商毒品交易事宜後，丁○○於左列時地，將第一級毒品海洛因1 包販賣交付林德興，並收取價金700 元。 丁○○販賣第一級毒品，累犯，處有期徒刑柒年捌月。 丁○○犯罪所得700 元。    臺南市○○區○○路000 ○0 號「○○○」前        ①丁○○自白（警五卷第19頁、偵八卷第383 頁、原審卷二第23頁、卷三第274 、357 頁）。 ②林德興證言（警五卷第50至51頁、偵八卷第232 頁）。 ③臺灣臺南地方法院107 年度聲監續字第0000號通訊監察書暨譯文（警四卷第778 至779 頁、警五卷第24頁）。 ④蒐證照片6 張（警四卷第24至25頁）。   5 丁○○ 林德興 108年1月24日18時32分許 林德興於108年1月24日16時10分，先委請董士豪以0000000000號行動電話與丁○○持用之0000000000號行動電話洽商毒品交易事宜，復於同日16時42分、17時12分、17時39分、18時1 分、18時22分，以公用電話00-0000000號、0000000000號行動電話與丁○○持用之前揭行動電話聯絡再次確認交易時、地後，丁○○於左列時地，將第一級毒品海洛因1 包販賣交付林德興，並收取價金1,000元。 丁○○販賣第一級毒品，累犯，處有期徒刑柒年捌月。 丁○○犯罪所得1,000 元。    臺南市○○區○○營區附近路邊        ①丁○○自白（警五卷第19頁反面至20頁、偵八卷第383至384 頁、原審卷二第23頁、卷三第274 、357 頁）。 ②林德興證言（警五卷第51頁、偵八卷第232 頁）。 ③臺灣臺南地方法院108 年度聲監續字第00號通訊監察書暨譯文（警四卷第789 至790 頁、警五卷第25至26頁）。   6 丁○○ 董士豪 107年12月3日18時30分許 董士豪於107年12月3日18時1 分，以0000000000號行動電話與丁○○持用之0000000000號行動電話聯絡洽商毒品交易事宜後，丁○○於左列時地，將第一級毒品海洛因1 包販賣交付董士豪，並收取價金1,000 元。 丁○○販賣第一級毒品，累犯，處有期徒刑柒年捌月。 丁○○犯罪所得1,000 元。    臺南市○○區○○○風景區路邊        ①丁○○自白（警五卷第20頁、偵八卷第384 頁、原審卷二第23頁、卷三第274 、357 頁）。 ②董士豪證言（警五卷第64頁、偵八卷第276 頁）。 ③臺灣臺南地方法院107 年度聲監續字第0000號通訊監察書暨譯文（警四卷第769 至770 頁、警五卷第26頁）。   7 丁○○ 董士豪 107 年12月25日10時40分許 董士豪於107 年12月25日10時18分、10時33分，以公用電話00-0000000、00-0000000號與丁○○持用之0000000000號行動電話聯絡洽商毒品交易事宜後，丁○○於左列時地，將第一級毒品海洛因1 包販賣交付董士豪，並收取價金1,000 元。 丁○○販賣第一級毒品，累犯，處有期徒刑柒年捌月。 丁○○犯罪所得1,000 元。    臺南市○○區「○○○○」旁道路        ①丁○○自白（警五卷第20頁反面至21頁、偵八卷第384至385 頁、原審卷二第23頁、卷三第274 、357 頁）。 ②董士豪證言（警五卷第64頁反面至65頁、偵八卷第276頁）。 ③臺灣臺南地方法院107 年度聲監續字第0000號通訊監察書暨譯文（警四卷第778 至779 頁、警五卷第27頁）。 ④蒐證照片6 張（見警四卷第27至28頁）。   8 丁○○ 董士豪 108 年3月6日15時許 董士豪於108 年3月6日14時25分、14時27分，以0000000000號行動電話裝置之LINE通訊軟體與丁○○持用之0000000000號行動電話裝置之LINE通訊軟體聯絡毒品交易事宜後，丁○○於左列時地，將第一級毒品海洛因1 包販賣交付董士豪，並收取價金1,000 元。 丁○○販賣第一級毒品，累犯，處有期徒刑柒年捌月。 丁○○犯罪所得1,000 元。    臺南市○○區○○○風景區路邊        ①丁○○自白（警五卷第21頁反面至22頁、偵八卷第384至385 頁、原審卷二第23頁、卷三第274 、357 頁）。 ②董士豪證言（警五卷第65頁反面至66頁、偵八卷第276頁）。 ③丁○○與董士豪之LINE對話紀錄照片（警五卷第29至30頁上方）。   9 丁○○ 謝萬全 108 年3月2日16時10分許 謝萬全於108 年3月2日15時57分、15時59分，以0000000000號行動電話、公用電話00-0000000號與丁○○持用之0000000000號行動電話聯絡洽商毒品交易事宜後，丁○○於左列時地，將第一級毒品海洛因1包販賣交付謝萬全，並收取價金1,000 元。 丁○○販賣第一級毒品，累犯，處有期徒刑柒年捌月。 丁○○犯罪所得1,000 元。    臺南市○○區○○里00快速道路下        ①丁○○自白（偵八卷第52頁、聲羈三卷第12頁、原審卷二第23頁、卷三第274 、357 頁）。 ②謝萬全證言（警五卷第88頁反面、偵八卷第337 至338頁）。 ③丁○○持用0000000000號行動電話之通聯紀錄（警五卷第14頁）。   10 丁○○ 謝萬全 108年3月12日19時許 謝萬全於108 年3 月12日19時許以公用電話與丁○○持用之0000000000號行動電話與聯絡洽商毒品交易事宜後，丁○○於左列時地，將第一級毒品海洛因1 包販賣交付謝萬全，並收取價金1,000 元。 丁○○販賣第一級毒品，累犯，處有期徒刑柒年捌月。 丁○○犯罪所得1,000 元。    臺南市○○區○○里00快速道路下        ①丁○○之自白（偵八卷第52頁、聲羈三卷第12頁、原審卷二第23頁、卷三第274 、357 頁）。 ②謝萬全證言（警五卷第88頁反面、偵八卷第337 至338頁）。 ③丁○○持用0000000000號行動電話之通聯紀錄（警五卷第17頁反面）。   

附件：
編號  時      間     通 訊 監 察 譯 文 內 容   備      考  １ ①107 年12月21日17時04分58秒 A：（乙○○）0000000000        ↑ B：（顏榮霖）0000000000 ㈠佐證附表一編號2犯罪事實 ㈡監聽依據：臺灣臺南地方法院107 年聲監字第0000號通訊監察書 ※監聽門號：0000000000 ※出處：警四卷第808至809頁 ㈢譯文出處：警一卷第52頁反面至53頁   B：你在哪裡，我過去找你好了，不然我那沒雞絲頭，也沒辦法修理。 A：那個。 B：我也是要那個。 A：但是我現在沒空，你下班了？ B：我下班了，5點了。 A：你沒得修理嗎？ B：我就是趕去別處工作、修理。 A：不過，我沒那個。 B：我要那個的。 A：你來那個。 B：我也要的，我是說，你聽懂意思嗎？ A：沒啦，因為我現在跟他沒在一起 B：這樣唷，那我怎麼辦。 A：你先找他，改天再打給我，我現在在忙。 B：章仔咧？ A：不然你現在在哪裡？ B：我在○○這 A：那是哪裡？ B：○○？？這。 A：不然你在那等我。 B：○○工業區那。 A：別，在○○那條知道嗎。 B：你再講一次。 A：○○那，阿，也不對，我不是從那。 B：你說我過去。 A：你來○○○廟。 B：○○廟嗎？ A：好，那間7-11。 B：好。 A：○○廟唷。 B：好，我知道。   ②107 年12月21日17時22分54秒 A：（乙○○）0000000000        ↓ B：（顏榮霖）0000000000    A：你在哪裡？ B：我到○○綜合醫院，我現在要去○○廟。 A：你怎麼在那？ B：我從那來不對嗎，我現在在○○○，有間7-11。 A：○○○的7-11嗎？ B：這裡有一個大的十字路口，有間廟。 A：你先在7-11那。 B：好。   ③107 年12月21日17時28分34秒 A：（乙○○）0000000000        ↑ B：（顏榮霖）0000000000    B：我在7-11這，你知道吼？ A：我知道，我在後面了。   ④107 年12月21日17時32分01秒 A：（乙○○）0000000000        ↓ B：（王為國）0000000000    A：中午你沒叫我去找人的那個，他說要去那吃幾口飯。 B：好。 A：要帶他過去嗎？ B：好。 A：直接帶過去嗎？B：嘿嘿。   ⑤107 年12月21日17時32分55秒 A：（乙○○）0000000000        ↓ B：（顏榮霖）0000000000    A：你在哪裡？ B：你後面而已。A：跟我走。 B：好好。   ２ ①108年1月13日17時18分35秒 A：（王為國）0000000000        ↓ B：（顏榮霖）0000000000 ㈠佐證附表一編號5犯罪事實 ㈡監聽依據： ⑴臺灣臺南地方法院107 年聲監字第0000號通訊監察書 ※監聽門號：0000000000 ※出處：警四卷第 832至833頁 ⑵臺灣臺南地方法院107 年聲監字第0000號通訊監察書 ※監聽門號：0000000000 ※出處：警四卷第 808至809頁 ㈢譯文出處：警一卷第55頁   A：你導航架著。 B：我到了。 A：你到了，我知道，鑰匙被章仔帶去，剛好沒車。 B：住址幾號？ A：等一下，我看，阿妹仔去看了，你等一下。 B：好，沒關係。   ②108年1月13日17時24分16秒 A：（王為國）0000000000        ↑ B：（乙○○）0000000000    B：這支沒他的電話。 A：0000000000。 B：喔，好。   ③108年1月13日17時25分26秒 A：（乙○○）0000000000        ↓ B：（顏榮霖）0000000000    A：你跟人問看○○○。 B：哪個○？ A：第○的○，○○○○○○的○，○○○○。   ④108年1月13日17時28分32秒 A：（乙○○）0000000000        ↓ B：（顏榮霖）0000000000    A：他就○○○啦。 B：沒地址嗎？ A：這裡是○○○○○○。 B：好。 A：我用走的而已。   ⑤108年1月13日17時32分19秒 A：（乙○○）0000000000        ↑ B：（顏榮霖）0000000000    B：那間有很大間嗎？ A：沒有，沒有很大。 B：○○○還是○○○？ A：○○○，○○○○○，○○○，他在堤防邊。 B：好。   ３ ①108年1月14日14時07分25秒 A：（乙○○）0000000000 　     ↑ B：（顏榮霖）0000000000 ㈠佐證附表一編號6犯罪事實 ㈡監聽依據：臺灣臺南地方法院107 年聲監字第0000號通訊監察書 ※監聽門號：0000000000 ※出處：警四卷第 808至809頁 ㈢譯文出處：警一卷第55頁反面至56頁   B：大仔呢？ A：他在這。 B：你跟他說我10幾分就到了。 A：到我說的那邊嗎？ B：差不多20分到。 A：20分到嗎？ B：我就拿昨天那樣，到打給你還是怎樣？ A：嘿呀。 B：好，我到打給你。   ②108年1月14日14時20分05秒 A：（乙○○）0000000000        ↑ B：（顏榮霖）0000000000    B：再3分鐘就到了。 A：好好。   ③108年1月14日14時23分54秒 A：（乙○○）0000000000        ↑ B：（顏榮霖）0000000000    A：快到了。  

附錄一：
編號 扣押物名稱及數量 搜扣時地 沒收理由  1 USMURT牌行動電話（門號0000000000，序號000000000000000 ）1 支 臺南市政府警察局○○分局員警於108 年2 月21日5 時50分至6 時30分，持原審法院核發之搜索票，至臺南市○○區○○○000 號之1 甲○○住處執行搜索扣得（見偵一卷第115 至121 頁搜索票、搜索扣押筆錄暨扣押物品目錄表）。 甲○○供稱係其所有（偵三卷第228 頁、警一卷第10頁反面），作為附表一編號31、附表二編號3 至8 所示販賣第一、二級毒品犯行時交易聯絡使用。  2 Taiwan Moble牌行動電話（門號0000000000，序號000000000000000）1支 臺南市政府警察局○○分局員警於108 年2 月21日7 時13分至8 時，持原審法院核發之搜索票，至臺南市○市區○○00○0 號丁○○、乙○○住處執行搜索扣得（見警四卷第649 至652 頁搜索票、搜索扣押筆錄暨扣押物品目錄表）。 丁○○供稱係其所有（警一卷第150 頁反面），作為附表一編號1 、29、30、33、34、36、附表二編號17、22、附表三編號1 至7 所示販賣第一、二級毒品犯行時交易聯絡使用。  3 ZTE 牌行動電話（門號0000000000，序號00000000000000）1 支  丁○○供稱係其所有（警一卷第150 頁反面），作為附表一編號5 、51、52、附表二編號9 、10、20所示販賣第一、二級毒品犯行時交易聯絡使用，以及作為附表一編號3 、14、15、17至21所示轉讓第一級毒品、附表二編號2所示轉讓禁藥犯行聯絡使用。  4 HTC 牌行動電話（門號0000000000，序號000000000000000）1 支  丁○○供稱係其所有（警一卷第150 頁反面），作為附表二編號19所示販賣第二級毒品犯行時交易聯絡使用。  5 華碩牌行動電話（門號0000000000，序號000000000000000、000000000000000）1 支 臺南市政府警察局○○分局員警於108 年3 月18日18時至19時25分，持原審法院核發之搜索票，至臺南市○市區○○00○0 號丁○○、乙○○住處執行搜索扣得（見警五卷第111 至116 頁搜索票、搜索扣押筆錄暨扣押物品目錄表）。 丁○○供稱係其所有（警五卷第4 頁反面、偵八卷第51頁），作為附表三編號8 、9 所示販賣第一級毒品犯行時交易聯絡使用。  6 Taiwan Moble牌行動電話（門號0000000000）1 支 臺南市政府警察局○○分局員警於108 年2 月21日7 時10分至8 時10分，持原審法院核發之搜索票，至臺南市○○區○○00號謝登舟住處執行搜索扣得（見警四卷第672 至675 頁搜索票、搜索扣押筆錄暨扣押物品目錄表）。 謝登舟供稱係共犯甲○○提供給他使用（偵五卷第108 頁），作為附表一編號29、41所示販賣第一級毒品犯行時交易聯絡使用。  7 ASUS牌行動電話（門號0000000000）1 支  謝登舟供稱係共犯丙○○申設提供給他使用（偵五卷第24、頁），作為附表一編號37至43、附表二編號21至23所示販賣第一、二級毒品犯行時交易聯絡使用。 

附錄二：
編號 扣押物名稱及數量 搜扣時地 不予沒收理由  1 NOKIA 牌行動電話（序號000000000000000）1 支 臺南市政府警察局○○分局員警於108 年2 月21日5 時50分至6 時30分，持原審法院核發之搜索票，至臺南市○○區○○○000 號之0 甲○○住處執行搜索扣得（見偵一卷第115 至121 頁搜索票、搜索扣押筆錄暨扣押物品目錄表）。 無證據證明與本案犯行具關聯性。  2 ASUS牌行動電話（序號000000000000000 ）1 支    3 海洛因8 包  甲○○施用毒品所用之物，與本案犯行不具關聯性，且於其另案（原審法院108年度訴字第429號）判決宣告沒收（原審卷一第171 至175 頁）。  4 電子磅秤2 台    5 分裝夾鏈袋1 包    6 藥鏟2 支    7 注射藥水1 盒    8 注射針筒1 盒    9 筆記本暨帳冊1 本  甲○○供稱：以前從事養殖業記帳使用（原審卷三第364 頁），無證據證明與本案犯行具關聯性。  10 新臺幣1 萬元  無證據證明與本案犯行具關聯性。  11 三星牌行動電話（序號：000000000000000 、000000000000000）1支 臺南市政府警察局○○分局員警於108 年2 月21日7 時13分至8 時，持原審法院核發之搜索票，至臺南市○市區○○00○0 號丁○○、乙○○住處執行搜索扣得（見警四卷第649 至652 頁搜索票、搜索扣押筆錄暨扣押物品目錄表）。 無證據證明與本案犯行具關聯性。  12 吸食器2 組  丁○○施用毒品所用之物，與本案犯行不具關聯性，且於其另案（原審法院108 年度訴字第524 號）判決宣告沒收（原審卷一第217至221頁）。  13 行動電話（門號0000000000，序號000000000000000 ）1 支  乙○○供稱：跟家人聯絡使用（警一卷第193 頁反面），無證據證明與本案犯行具關聯性。  14 仟元紙鈔15張、伍佰元紙鈔7 張、佰元紙鈔10張  乙○○供稱：是過年紅包存下來用來繳車貸（警一卷第193頁反面），無證據證明與本案犯行具關聯性。  15 甲基安非他命1 包（檢驗後淨重1.807 公克） 臺南市政府警察局○○分局員警於108 年3 月18日18時至19時25分，持原審法院核發之搜索票，至臺南市○市區○○00○0 號丁○○、乙○○住處執行搜索扣得（見警五卷第111 至116 頁搜索票、搜索扣押筆錄暨扣押物品目錄表）。 乙○○施用毒品所用之物，與本案犯行不具關聯性，且於其另案（原審法院108 年度簡字第1644號）判決宣告沒收（原審卷一第245 至249 頁）。  16 針筒5 支  丁○○施用毒品所用之物，與本案犯行不具關聯性，且於其另案（臺灣高等法院臺南分院108 年度上訴字第1090號）判決宣告沒收（原審卷一第233至237 頁）。  17 海洛因10包（驗餘淨重1.27公克）  無證據證明與本案犯行具關聯性。  18 分裝袋2 包    19 削尖吸管4 支    20 玻璃球試管1 支    21 電子磅秤1 個    22 分裝用漏斗1 個    23 BENTEN牌行動電話（門號0000000000，序號000000000000000 、000000000000000 ）1 支    24 SONY牌行動電話（無SIM 卡）1 支    25 台灣行動牌行動電話（無SIM 卡）1支    26 G-PLUS牌行動電話（無SIM 卡）1 支    27 0000-00 車牌1面    28 彈匣1 個（內含子彈7 顆）、子彈6顆    29 注射針筒2 支 臺南市政府警察局○○分局員警於108 年2 月21日7 時10分至8 時10分，持原審法院核發之搜索票，至臺南市○○區○○00號謝登舟住處執行搜索扣得（見警四卷第672 至675 頁搜索票、搜索扣押筆錄暨扣押物品目錄表）。 謝登舟施用毒品所用之物，與本案犯行不具關聯性，且於其另案（原審法院108 年度訴字第453 號）判決宣告沒收（原審卷一第211 至215 頁）。  30 電子磅秤1台    31 殘渣袋3 個    32 塑膠杓管1 支    33 分裝袋2 包    34 吸食器1 組